【裁判字號】    96,上訴,933
【裁判日期】    970520
【裁判案由】    違反毒品危害防制條例
【裁判全文】
臺灣高等法院高雄分院刑事判決         96年度上訴字第933號
上  訴  人
即  被  告  乙○○
選任辯護人  溫三郎律師
            林樹根律師
            邱麗妃律師
上  訴  人
即  被  告  丙○○
指定辯護人  本院公設辯護人  李佩娟
上  訴  人
即  被  告  甲○○
選任辯護人  陳正達律師
            許惠珠律師
上列上訴人等因違反毒品危害防制條例案件，不服臺灣高雄地方
法院94年度重訴字第99號中華民國96年1 月31日第一審判決（起
訴及移送併辦案號：臺灣高雄地方法院檢察署94年度偵字第1662
4 號、16643 、17769 、18312 、27094 、27095 、95年度偵字
第8281號），提起上訴，本院判決如下：
     主  文
原判決關於乙○○、丙○○、甲○○部分撤銷。
乙○○共同連續製造第二級毒品，累犯，處有期徒刑拾貳年。扣
案如附表十一（Ｃ）、（Ｅ）所示之甲基安非他命及液態甲基安
非他命，均沒收銷燬之；如附表十一（Ｄ）、（Ｆ）所示之物品
，均沒收。
丙○○共同連續製造第二級毒品，處有期徒刑拾貳年。扣案如附
表十一（Ａ）、（Ｃ）、（Ｅ）所示之甲基安非他命及液態甲基
安非他命，均沒收銷燬之；如附表十一（Ｂ）、（Ｄ）、（Ｆ）
所示之物品，均沒收。
甲○○共同製造第二級毒品，累犯，處有期徒刑柒年陸月。扣案
如附表十一（Ｃ）所示之甲基安非他命及液態甲基安非他命，均
沒收銷燬之；如附表十一（Ｄ）所示之物品，均沒收。
     事  實
一、乙○○前因違反槍砲彈藥刀械管制條例案件，經最高法院以
    81年度臺上字第5185 號 判處有期徒刑9 年2 月確定，於民
    國（下同）84年11月28日假釋出監，所餘刑期於90年1 月4
    日屆滿，其間未經撤銷假釋，以已執行論。甲○○前因違反
    肅清煙毒條例及麻醉藥品管理條例案件，分別經臺灣臺北地
    方地方法院以82年度訴字第2540號判處有期徒刑3 年、以82
    年度易字第79 91 號判處有期徒刑3 月，經定應執行刑有期
    徒刑3 年3 月確定，於84年8 月26日假釋出監。旋又因違反
    肅清煙毒條例，經臺灣臺南地方法院以86年訴字第497 號判
    處有期徒刑3 年4 月確定，與上開殘刑1 年10月20日接續執
    行，復於89年2 月23日假釋出監。嗣再經撤銷假釋，執行殘
    刑2 年6 月27日，於93年4 月30日縮短刑期執行完畢，2 人
    均不知警惕。
二、丙○○（綽號「矮仔文」）、丁○○（綽號「阿重」，另經
    原審判決不受理）、彭玉文（綽號「小羅」）、宋子威（綽
    號「小威」）均明知甲基安非他命屬第二級毒品，依法不得
    製造、販賣及持有，竟共同基於製造第二級毒品甲基安非他
    命（起訴書誤載為安非他命）之犯意聯絡，丙○○及丁○○
    並基於概括之犯意聯絡，由丙○○於94年5 月間購買製載運
    製造甲基安非他命之工具及原料，至丁○○提供之臺北縣新
    店市○○路○段附近「安和宮」與土地公廟間之鐵皮屋（下
    稱「安和宮」附近鐵皮屋）存放，復由丁○○負責購買製造
    甲基安非他命需用之丙酮等化學藥品、反應罐及橡皮管等物
    ，並委請彭玉文提供測試酸鹼值所用之試紙等物，上開原料
    器具均備妥後，即由丙○○負責教授製作甲基安非他命技術
    ，與丁○○於94年5 月21日凌晨，共同在「安和宮」附近鐵
    皮屋內，完成製造甲基安非他命之第一階段（鹵化）工作；
    繼於94年5 月21日深夜間，在上開鐵皮屋內進行製造甲基安
    非他命之第二階段（氫化）工作。彭玉文並依宋子威指示，
    攜帶試紙供測試所製成之液態甲基安非他命酸鹼值使用。俟
    丁○○及宋子威於94年5 月22日上午8 時許，完成製造甲基
    安非他命之第二階段（氫化）工作後，即由宋子威駕車，與
    彭玉文合力將製成含有甲基安非他命成分之滷水（俗稱「黑
    水」），及如附表一所示之製造器具、化學藥品，運往彭玉
    文位於臺北縣淡水鎮下圭柔山56巷3 號住處，交由彭玉文以
    不鏽鋼鍋加入食鹽熬煮滷水。彭玉文並於94年5 月22日上午
    11時許，將熬煮完畢之液態甲基安非他命以塑膠盒盛裝，置
    於其所有之冰箱冷凍庫內，利用冰箱低溫結晶，而完成製造
    甲基安非他命之第三階段（純化）工作。嗣因法務部調查局
    南部機動工作組（下稱調查局南機組）調查員經長期通訊監
    察，得悉上情，乃於94年5 月23日中午12時許，會同臺南縣
    警察局、臺北市南區憲兵隊、海巡署臺北機動查緝隊、臺北
    縣新店分局人員，分持拘票及搜索票前往彭玉文上址住處及
    上開「安和宮」附近鐵皮屋內執行拘提、搜索，在彭玉文上
    址住處查獲彭玉文及宋子威，並扣得如附表一所示之甲基安
    非他命結晶成品毛重約14公斤（驗後淨重約12,610公克）、
    液態甲基安非他命毛重約12公斤（驗餘淨重約10,500公克）
    、丁○○等人所有如附表一所示之製造器具及原料；復於「
    安和宮」附近鐵皮屋內扣得丁○○等人所有如附表二所示之
    製造器具及原料（下稱犯罪事實(一)）。
三、丙○○及丁○○因未遭緝獲，乃承前概括犯意，與乙○○、
    甲○○基於共同製造第二級毒品甲基安非他命之犯意聯絡，
    於94年6 月間，由乙○○出資購買製造甲基安非他命之原料
    及器具，並指派丁○○向丙○○學習製造甲基安非他命之技
    術。丙○○則提供其位於苗栗縣竹南鎮○○路16巷30號、竹
    圍街71巷13號住處及附近保安林60號鐵皮屋，作為製造甲基
    安非他命之處所，聯絡購買製造器具及原料，復委請甲○○
    打造製造甲基安非他命所用之大型反應罐1 個，並在上址協
    助丙○○綑綁製造甲基安非他命所用之反應罐、搖臺，且共
    同完成製造甲基安非他命。嗣因調查局南機組調查員經通訊
    監察得悉上情，乃於94年7 月29日晚間10時30分許，會同臺
    南縣警察局員警，分持拘票及搜索票前往丙○○上址住處及
    保安林60號鐵皮屋內執行拘提、搜索，在丙○○上址住處查
    獲丙○○及甲○○，並扣得如附表三所示之甲基安非他命結
    晶毛重0.72公斤（驗餘淨重100 公克）、液態安非他命毛重
    2.6 公斤（驗餘淨重1,600 公克），及丙○○等人所有如附
    表三、四所示之製造器具及原料；復於保安林60號鐵皮屋扣
    得如附表五所示甲基安非他命結晶毛重8.8 公斤（驗餘淨重
    5, 800公克）、液態安非他命毛重6 公斤（驗餘淨重5,000
    公克），及丙○○等人所有如附表五所示之製造器具及原料
    （下稱犯罪事實(二)）。
四、乙○○、丙○○及丁○○3 人於上開位於苗栗縣竹南鎮之製
    造甲基安非他命處所於94年7 月29日遭查獲前，另於94年6
    月間，承前概括犯意聯絡，由乙○○負責出資並提供其位於
    臺南縣新營市土庫71之7 舊宅後方之果園之場地，及由丁○○放置貨櫃屋1 間於果園後方（下稱果園後方貨櫃屋），作
    為製造甲基安非他命之場所。並由丙○○於94年7 月20日前
    後，提供已完成第一階段鹵化反應之氯甲麻黃素2 桶，交由
    丁○○在上址貨櫃屋內，完成製造甲基安非他命第二階段（
    氫化）工作後，將含有甲基安非他命成分之滷水（即俗稱「
    黑水」）加食鹽熬煮，將熬煮完畢之液態甲基安非他命分裝
    至塑膠盒，置入冰箱內冷藏以進行結晶純化。丁○○復於94
    年7 月21日下午某時，以電話向乙○○報告其已製有甲基安
    非他命結晶，並請乙○○攜帶大型瓷盤前來，以利大量結晶
    。乙○○聞訊即於94年7 月22日，攜帶大型瓷盤南下。嗣因
    調查局南機組調查員經通訊監察得悉上情，乃於94年7 月22
    日中午12時許，會同臺南縣警察局、海巡署澎湖查緝隊、高
    雄小港分局人員，前往乙○○上址舊宅及後方果園貨櫃屋，
    在該貨櫃屋內當場查獲逮捕乙○○及丁○○，並在乙○○上
    址舊宅及後方果園貨櫃屋內，扣得如附表六所示甲基安非他
    命結晶毛重約1 公斤（淨重約990 公克）、液態安非他命毛
    重共36.5公斤，淨重共約33,200公克），及丁○○等人所有
    如附表六所示之製造器具及原料；在丁○○所有車號8602－
    DK號自小客車內扣得丁○○所有如附表七所示之製造器具及
    原料；在乙○○之妻張佩珊手提包內扣得如附表八所示物品
    ；並至丁○○住處高雄縣湖內鄉○○路105 巷4 弄1 號9樓5
    之2 及工作地點高雄縣湖內鄉○○路新瑞都休閒購物中心扣
    得丁○○所有如附表九、十所示之製造器具及原料（下稱犯
    罪事實(三)）。
五、案經法務部調查局南部機動工作組及臺南縣警察局報請臺灣
    高雄地方法院檢察署檢察官偵查起訴、法務部調查局臺北縣
    調查站及南部機動工作組報請臺灣臺北地方法院檢察署檢察
    官呈請臺灣高等法院檢察署檢察長令轉臺灣高雄地方法院檢
    察署檢察官移送併辦。
     理  由
壹、程序部分：
一、本判決所引用之各項證據，除證人即共同被告丁○○在調查
    局調查及檢察官偵查時之陳述，被告乙○○之選任辯護人，
    以其係傳聞證據，主張應無證據能力外，包括傳聞證據、非
    傳聞證據、法律規定例外之傳聞證據，因檢察官、被告等及
    其辯護人，或同意可作為證據使用，或未聲明異議，依刑事
    訴訟法第159 條之5 第1 項、第2 項之規定，本院審酌該證
    人之陳述作成時之情況，並無瑕疵，以之作為證據並無不當
    ，認均有證據能力。
二、按被告以外之人於檢察事務官、司法警察官或司法警察調查
    中所為之陳述，與審判中不符時，其先前之陳述，具有較可
    信之特別情況，且為證明犯罪事實存否所必要者，得為證據
    ；再按被告以外之人於偵查中向檢察官偵查中所為之陳述，
    除顯有不可信之情況者外，得為證據，刑事訴訟法第159 條
    之2 及第159 條之1 第2 項分別定有明文。本件證人即共同
    被告丁○○於調查局調查員詢問時所為之陳述，與嗣後於審
    判中陳述內容不符，本院審酌證人於調查局調查員詢問時所
    為之陳述，未與被告乙○○同庭接受訊問，較無人情壓力，
    且遽受拘提逮捕，即與被告乙○○隔離，並無串證機會，而
    未受外界之污染，較少權衡利害關係，較於原審及本院審理
    時與被告乙○○同庭陳述時，心理狀況較有人情壓力，其在
    調查局之陳述，顯然具有較可信之特別情況，且為證明被告
    乙○○犯罪存否所必要，認具有證據能力。又證人即共同被
    告丁○○於偵查中向檢察官所為之陳述，業經具結以擔保其
    陳述之真實性，並未表示有何不當訊問，應係基於任意性而
    為陳述，嗣於審判中到庭陳述，已給予被告乙○○及其辯護
    人詰問之機會，其對質詰問權已受保障，證人丁○○在偵查
    中之陳述並無顯不可信之情況，依上規定，亦有證據能力，
    均得為證據，被告乙○○選任辯護人爭執證人丁○○在調查
    及偵查中之陳述應無證據能力，並不足取。
貳、實體部分：
    訊據上訴人即被告乙○○矢口否認有在前揭苗栗縣竹南鎮及
    台南縣新營市製造甲基安非他命之犯行（即犯罪事實(二)、(三)
    ），辯稱：我沒有買原料供被告丙○○在苗栗縣竹南鎮製甲
    基安非他命，而我是受丁○○之託，從台北帶瓷盤南下台南
    縣新營中給丁○○，我並未參與在苗栗縣竹南鎮及台南縣新
    營市製造甲基安非他命云云。訊據上訴人即被告丙○○固坦
    承有於94年6 月間在其位於苗栗縣竹南鎮○○路16巷30號，
    竹圍街71巷13號住處及附近保安林60號鐵皮屋製造甲基安非
    他命等情（即犯罪事實(二)），並坦認丁○○在臺南縣新營市
    土庫71之7 後方果園製造甲基安非他命（即犯罪事實(三)）所
    用之黑水係其交予同案被告丁○○等之事實，惟矢口否認有
    與同案被告乙○○、丁○○、另案被告彭玉文、宋子威共同
    在臺北縣新店市○○路○ 段「安和宮」附近鐵皮屋（第一、
    二階段）及臺北縣淡水鎮下圭柔山56巷3 號（第三階段）製
    造甲基安非他命（即犯罪事實(一)），及與乙○○、丁○○共
    同在臺南縣新營市土庫71之7 後方果園貨櫃屋內製造甲基安
    非他命（即犯罪事實(三)）之犯行，辯稱：我對於犯罪事實(一)
    完全不知情；至於犯罪事實(三)係因我積欠被告乙○○債務，
    於乙○○指派丁○○前來收取債務時，無錢償還，而交予丁○○黑水一批以抵債，非與乙○○、丁○○共同製造云云。
    訊據被告甲○○亦矢口否認有何製造甲基安非他命犯行，辯
    稱：我僅係受丙○○之託，定作並交付大型反應罐予丙○○
    ，不知該大型反應罐係製造甲基安非他命之用；於調查局調
    查員及員警在苗栗縣竹南鎮○○路16巷30號查獲被告丙○○
    恰巧在場而已云云。經查：
甲、臺北縣新店市○○路○ 段「安和宮」附近鐵皮屋及臺北縣淡
    水鎮下圭柔山56巷3號 即犯罪事實(一)部分：
一、調查局南機組調查員經長期通訊監察，於94年5 月23日中午
    12時許，會同臺南縣警察局、臺北市南區憲兵隊、海巡署臺
    北機動查緝隊、臺北縣新店分局人員，分持拘票及搜索票前
    往另案被告彭玉文位於臺北縣淡水鎮下圭柔山56巷3 號住處
    及臺北縣新店市○○路○ 段「安和宮」附近鐵皮屋內執行拘
    提、搜索，在另案被告彭玉文上址住處查獲彭玉文及宋子威
    ，並扣得如附表一所示之甲基安非他命結晶成品毛重約14公
    斤（驗後淨重約12,610公克）、液態甲基安非他命毛重約12
    公斤（驗餘淨重約10,500公克）、如附表一所示之製造器具
    及原料；復於「安和宮」附近鐵皮屋內則扣得如附表二所示
    之製造器具及原料等情，有通訊監察書、拘票、搜索票、搜
    索扣押筆錄、目錄表、現場採證照片在卷可稽（臺灣臺北地
    方法院檢察署94年度偵字第8882號卷第4 、5 、32至37、49
    至52、56至63、68至89、90至105 、151 至156 、185 至18
    7 、221 至226 頁）。且扣案之甲基安非他命結晶及液態甲
    基安非他命經送驗結果，均含甲基安非他命成分（甲基安非
    他命結晶成品毛重約14公斤〈驗後淨重約12,610公克〉、液
    態甲基安非他命毛重約12公斤〈驗餘淨重約10,500公克〉）
    ，亦有法務部調查局鑑驗通知書1 份及扣案物品照片在卷可
    稽（臺灣臺北地方法院檢察署94年度偵字第15458 號卷第7
    至48頁）。
二、被告丙○○於檢察官偵查中供稱：「（有無拿黑水給彭玉文
    放在臺北縣淡水鎮彭玉文住處？）那是彭玉文向我要的」、
    「（黑水哪來的？）我以前學做（甲基安非他命）剩下的，
    我是在苗栗那邊做的」、「（製作技術哪來的？）聽人家在
    講自己再學」等語（見臺灣高雄地方法院檢察署94年度他字
    第5735號卷第29頁背面、第30頁）；其於臺灣臺北地方法院
    94 年 度重訴字第62號案件審理中亦供稱：我把黑水交給彭
    玉文，其他製造器具放在新店市安和宮附近鐵皮屋，是拜託
    丁○○、彭玉文幫我放的」等語（見臺灣臺北地方法院94年
    度重訴字第62號卷(二)第40至46頁）。證人即共同被告丁○○
    則於檢察官偵查中證稱：「臺北縣新店市○○路○段安和宮
    附近鐵皮屋內搜到的製造甲基安非他命器具都是丙○○帶去
    的，臺北縣淡水鎮下圭柔山56巷3 號彭玉文住處搜到的黑水
    是丙○○交給彭玉文的，丙○○拿黑水給我們，黑水再過濾
    冷凍就是初結晶，初結晶再過濾冷凍就是結晶品」等語（見
    臺灣高雄地方法院檢察署94年度他字第5735號卷第23頁）。
    共同被告丁○○於臺灣臺北地方法院94年度重訴字第62號案
    件審理中另自承：「我曾經幫丙○○購買丙酮、濾紙、甲劑
    ，我在買丙酮時已經知道丙○○會製造甲基安非他命」等語
    （見臺灣臺北地方法院94年度重訴字第62號卷(二)第105 頁）
    。證人即另案被告彭玉文於調查局調查員詢問時證稱：「在
    臺北縣淡水鎮下圭柔山56巷3 號我的住處搜到冰箱上層已接
    近結晶之甲基安非他命成品是綽號『矮仔文』之丙○○所有
    ，是丙○○先在臺北縣新店市○○路○段安和宮附近鐵皮屋
    內完成製造甲基安非他命第二階段後，運到我住處來冷凍等
    待結晶，冰箱冷藏室內的液態甲基安非他命是丙○○以小油
    桶裝桶運過來送給我；丙○○教我只要經過『將呈冰沙狀態
    之半結晶之甲基安非他命撈起，放入濾布擰乾秤重，再加入
    一半重量的水，煮沸加入活性碳粉，再用濾紙過濾等待冷卻
    後，再放入冷藏室，重複以上步驟多次，即可再結晶出甲基
    安非他命成品』，我都是依照丙○○教我的方法製造甲基安
    非他命；94年5 月22日凌晨5 、6 時許，丙○○要我送化學
    試紙到安和宮附近鐵皮屋，我看到他用搖台在搖一個桶子，
    我知道他是在做甲基安非他命，鐵皮屋內上有氫氣瓶、大玻
    璃瓶等工具；丙○○多半是一個人在製造甲基安非他命，有
    時候會叫綽號『小威』之宋子威幫忙搬東西，綽號『阿重』
    之丁○○係居中仲介，並提供安和宮附近鐵皮屋給丙○○作
    為製造甲基安非他命之場所」等語（見臺灣臺北地方法院檢
    察署94年度偵字第8882號卷第11、12頁）。同案被告丁○○
    另於檢察官偵查中自承「其父林信雄係上址安和宮之廟公」
    等情，證人林信雄對此並不否認，並證稱：「安和宮附近之
    鐵皮屋之鑰匙係由丁○○、林重利及林家豪三兄弟持有，平
    日亦僅有丁○○等三兄弟在鐵皮屋進出，我有看到丁○○買
    一個反應爐放在鐵皮屋」等語（見上開偵卷第39頁）。證人
    即另案被告宋子威亦於臺灣臺北地方法院94年度重訴字第62
    號案件審理中陳稱：「好幾次看到我舅舅彭玉文在淡水住處
    煮黑色的液體，我猜與製造甲基安非他命有關」等語（見臺
    灣臺北地方法院94年度重訴字第62號卷(二)第107 頁）。足見
    扣案之製造甲基安非他命器具係被告丙○○所有，由同案被
    告丁○○提供安和宮附近之鐵皮屋供丙○○放置，作為製造
    甲基安非他命之場所，於完成第二階段之製造工作後，再將
    製成之黑水，運交另案被告彭玉文在其位於臺北縣淡水鎮下
    圭柔山56巷3 號彭玉文住處，完成熬煮、冷凍、結晶等第三
    階段之製造工作等情甚明。
三、另依卷附之通訊監察譯文所載（業經臺灣臺北地方法院94年
    度重訴字第62號案件審理中當庭勘驗通訊監察錄音光碟，錄
    音與譯文符合屬實），與此部分犯罪事實相關之通話內容如
    下：
  1.94年5 月17日晚間8 時12分許，同案共同被告丁○○以另案
    共同被告彭玉文所使用之0000000000號行動電話與化學工廠
    老闆「老仔」（閩南語音譯）聯絡，洽談購買製造安非他命
    原料事宜：
    阿重（即丁○○）：喂！老闆，我是大胖那個啦！
    老仔：我知道！我知道！
    阿重：那個TC我要1萬2千CC 啦！
    老仔：喔！這樣剛好3罐。
    阿重：啊！那個丙酮要8桶啦！那個1桶多少？
    老仔：1千8啦！
    阿重：喔！這樣那10桶好了。
    老仔：喔！10桶就對了，好！
    （臺灣臺北地方法院檢察署94年度偵字第8882號卷第88頁）
  2.94年5 月18日上午9 時7 分許，同案共同被告丁○○又以
    0000000000號行動電話與「老仔」聯絡，表示要1 桶甲劑。
    （同上偵卷第89頁）
  3.94年5 月18日下午2 時30分許，同案共同被告丁○○以其所
    使用之0000000000號行動電話與綽號「雷仔」之人聯絡，表
    示其將要北上，後於同日下午2 時45分、3 時18分、3 時52
    分、5 時19分、5 時50分、5 時53分、晚間7 時3 分許，均
    以上揭00 00000000 號行動電話與綽號「雷仔」之人聯絡，
    討論所欲購買之化學藥品「BASF」（巴斯夫）之外觀、重量
    及數量：
    阿重：……我跟你講啦，他那個一袋應該是25啦！
    雷仔：是25還是10？
    阿重：25啦！那現在就是我朋友要一起上去嗎！
    雷仔：上去就要處理了嗎？
    阿重：喂！雷仔，就照先前講的那樣好了。因為我有跟老大
          通電話了啦！老大說那個也要先給人家看行不行用啦
          ！所以就照先前這樣就好了！……人家說那個有一個
          三角形標誌，在那個箱子還是袋子外面。
    雷仔：三角形的標誌喔！我問他一下看看。
    阿重：那個有一個三角形，是以25為基礎的。
    雷仔：可是我看那好像是桶子的呢！
    阿重：是、是，但是那個外觀上有一個三角形的嗎？
    雷仔：我跟你講那個「BASF」啦！他的廠牌是那個德國「巴
          斯夫」啦！
    阿重：「巴斯夫」喔！
    雷仔：嗯！「BASF」！
    ……
    阿重：因為他們對這個很清楚嘛，不然他們為什麼要25，一
          定有他們的原因存在嘛！
    （同上偵卷第82至85頁）。
  4.94年5 月20日凌晨零時58分許，被告丁○○以0000000000號
    行動電話撥打雷仔0000000000號行動電話：
    阿重：喂！
    雷仔：喂！兄仔，那個可以啦！
    阿重：現在就是說人家…現在我在說服我朋友嗎！那個原來
          的「十件」的有沒有！我說服我朋友先拿嘛！因為他
          是不太確定啦！那他要處理下去才會知道嘛！
    （同上偵卷第79頁）。
  5.同日上午11時42分許，被告丁○○以0000000000號行動電話
    撥打被告林重利0000000000號行動電話：
    阿重：喂！阿利，你那個「宮」後面的那個門幫我開一下啦
    ！（基地台位置：臺北縣新店市○○路○段251號8樓，同上
    偵卷第74頁）
  6.同日下午2 時12分許，被告丁○○以0000000000號行動電話
    撥打某男0000000000號行動電話：
    阿重：喂！他都沒有開機嗎！
    某男：對啊！沒有開機呢！還是…
    阿重：那「小威」呢！你有沒有「小威」的電話？
    某男：我找找看應該有！
    阿重：你問他那些「東西」在哪裡啦！我要載東西啦！
    （基地台位置：臺北縣淡水鎮○○路○段341號，同上偵卷
    卷第74頁）
  7.同日晚間9 時25分許，共同被告丁○○以0000000000號行動
    電話撥打另案共同被告林重利0000000000號行動電話：
    阿重  ：喂！阿利喔！
    林重利：嗯！
    阿重  ：那個「貨櫃」幫我開一下啦！
    林重利：喔！好！
    阿重  ：那你再過來廟這邊幫我開一下。
    林重利：喔！好！
    阿重  ：我要牽「電」啦！
    林重利：喔！好！
    （基地台位置：臺北縣新店市○○路○段251 號8 樓，同上
    偵卷第78頁）
  8.同日晚間11時36分許，另案共同被告彭玉文以0000000000號
    行動電話撥打另案共同被告宋子威使用之0000000000號行動
    電話：（彭玉文即「小羅」、宋子威即「小威」）小羅：喂
    ！你等一下過去我那邊，那個「阿重」會過去，老大也會過
    去。小威：喔！好！
    小羅：那你讓「阿重」會先到，你到的時候你再打電話給我
          ，我才會到。
    （同上偵卷第71頁）
  9.同日晚間9 時39分許，另案共同被告宋子威的女友以000000
    0000號行動電話撥打宋子威所使用之0000000000號行動電話
    ：
    ……
    小威：我現在好像變要過去了啦！（閩南語）
    女友：去哪裡？
    小威：我不知道！應該昨天那裡吧！
    女友：有通知你了嗎？
    小威：對啊！叫我舅舅（彭玉文）打給我……不是「國清」
          哥打來的，是「阿重」打來的。
    女友：那你打過去了嗎？
    小威：還沒啦！我現在要先打給「國清」哥啊！
    女友：是喔！
    小威：嗯！先看看是什麼情形啊！
    女友：是喔！
    小威：因為他昨天叫我等他電話。
    女友：那你還是一樣沒穿「長袖」的啊？
    小威：沒有！這一次沒…「第二次」（第二階段）沒關係…
    （臺灣臺北地方法院94年度重訴字第62號卷(二)第197 頁）
  10.94年5 月22日凌晨4 時42分許，另案共同被告彭玉文以0000
    0000 00 號行動電話撥給另案共同被告宋子威0000000000號
    行動電話：
    小威：你那裡有沒有試紙？
    小羅：有啊！我這裡有啊！
    小威：這樣！我們這邊忘了拿，那你要不要過來？
    小羅：這麼遠要我騎車過去。
    小威：還是我過去載你好了，我現在去再過來這樣…還是‧
          那個「重哥」跟你講啦！
    （被告丁○○接過宋子威之電話）
    阿重：喂！你在搞什麼啊！幹！找都找不到人，手機也不開
          機，人家要工作了你還在找不到人，你他媽是怎樣啦
    小羅：啊！我是被放一邊的人啦！我‧
    阿重：你他媽的我聽不下去了啦！什麼被淘汰啦！被什麼啦
          ！你在講什麼……我們在這邊忙得要死，你就裝做沒
          事的樣子。你不曉得我們要開始要開始工作，你不知
          道我們現在在做什麼嗎？
    （臺灣臺北地方法院94年度重訴字第62號卷(二)第115頁公文
      封內通訊監察譯文）
  11.同日凌晨4 時52分許，另案共同被告宋子威以0000000000號
    行動電話撥給另案共同被告彭玉文0000000000號行動電話：
    小威：喂！你要不要拿試紙過來？
    小羅：我怎麼過去？
    小威：我去載你，還是你坐車來？
    小羅：坐車！計程車要很多錢，好幾百還是一千。
    小威：嗯！八百啦！他們說八百！
    小羅：那我…
    小威：他們說叫你坐計程車拿過來啦！這樣老大就不用去竹
          南跟阿文拿了啦！
    小羅：好啦！我坐車過去。
    （同上公文封內之通訊監察譯文，宋子威之基地台位置：臺
    北縣新店市○○路○ 段251 號8 樓）。
  12.同日上午8 時7 分許，另案共同被告宋子威的女友以000000
    0000號行動電話撥打被告宋子威0000000000號行動電話：
    女友：你要回來了沒有？
    小威：要啦！都快弄好了。
    女友：那快回來喔！
    小威：我們等一下會去舅舅那邊，東西放好，就會回去了啦
    （同上公文封內之通訊監察譯文，宋子威之基地台位置：臺
    北縣新店市○○路○ 段251 號8 樓）。
  13.94年5 月23日下午2 時28分許，被告丁○○以0000000000號
    行動電話撥打另案被告林家豪0000000000號行動電話：
    阿重  ：喂！「家豪」，你等一下叫「阿利」去下面把那個
            門打開，然後把玻璃瓶那個還有瓷做的那個，藏在
            外面菜園那邊，另外那一間你就弄東西把「傢俬頭
            」都堆成一堆！
    林家豪：嗯！
    阿重  ：那剩下樓下石頭屋那裡放一些那個藥水那個沒關係
            啦！把玻璃瓶那個拿走就好啦！
    林家豪：嗯！
    阿重  ：不是有一個藍色垃圾桶嗎！
    林家豪：嗯！對！
    阿重  ：把他拿去外面放嗎！
    林家豪：嗯！
    阿重  ：那還有一個白色的瓷的那個放在一起藏在外面那裡
            啦。
    林家豪：喔！
    阿重  ：那上面那裡不是有一個像會搖的東西，那個上面給
            它堆一點東西。
    林家豪：喔！不要讓人家看到在幹什麼就對了。
    阿重  ：對！對！那你叫「阿利」東西收一下，「小羅」那
            邊好像有事情的樣子。
    林家豪：好！好！
    （臺灣臺北地方法院檢察署94年度偵字第8882號第36頁）
  14.同日下午2 時30分許，被告丁○○以0000000000號行動電話
    撥打另案被告林家豪0000000000號行動電話：
    阿重  ：還有你上去我房間，那個上次我叫你放的那個…
    林家豪：不用啦！不用啦！
    阿重  ：怎樣？你說怎樣？
    林家豪：沒有！人家來了。
    阿重  ：誰來？
    林家豪：調查局啊！
    （同上偵卷第37頁）。
  15.同日下午3 時22分許，另案被告林重利以0000000000號行動
    電話撥打同案共同被告丁○○0000000000號行動電話：
    林重利：喂！「阿重」這裡衝了啦！土地公廟也都衝了。
    阿重  ：那廟那邊有沒有？
    林重利：都衝了啦！「桶子」都拿到了。
    阿重  ：啊！
    林重利：搜到「桶子」了啊！
    阿重  ：啊！
    林重利：那個石頭屋也都搜了。
    阿重  ：也沒什麼啊！
    林重利：就什麼都拿了啊！
    阿重  ：那他要找誰？
    林重利：不知道啊！調查局來的。
    阿重  ：那「小羅」就被人家抓走了啊！
    林重利：幹！怎麼知道會這樣！你都不要回來，不要回來！
    阿重  ：好！應該是「小羅」那邊出事情啦！這樣你聽有嗎
            ？
    林重利：幹！那帶來這邊呢！
    阿重  ：沒關係！那他也知道那「小羅」有來過這裡而已，
            剛剛「小羅」他女朋友打來，說「小羅」被抓走了。
    林重利：喔！好啦！看怎樣我打給你啦！
    （同上偵卷第32、33頁）
  16.同日下午3 時43分許，另案被告林重利以0000000000號行動
    電話撥打同案共同被告丁○○0000000000號行動電話：
    林重利：現在「家豪」說叫我去那邊說明啦！
    阿重  ：啊？
    林重利：叫我到案說明啦！
    阿重  ：叫誰？
    林重利：叫我！
    阿重  ：叫你到案說明，要說明什麼？
    林重利：說什麼也有我的名字啦！
    阿重  ：啊那隨便講一講的啦！
    林重利：不要過去喔！
    阿重  ：現在「家豪」呢？
    林重利：「家豪」現在在土地公廟啊！
    阿重  ：那現在要說明，你就說明這是之前有那個「小羅」
            來就好了啊！
    林重利：嗯！
    阿重  ：就說他是過來要跟我們借地方的啊！
    林重利：嗯！嗯！好！…他說你製造啦！
    阿重  ：誰製造？什麼我製造！你就這樣講就好了。
    林重利：好！好！
    阿重  ：說「小羅」有帶朋友來啊！那事實上也是這樣啊！
    林重利：好啊！好啊！
    阿重 ：你說他帶朋友來借地方，那我們就借他啊！
    林重利：好！
    （同上偵卷第33、34頁）
  17.同日下午4 時15分許，同案共同被告丁○○以公用電話撥打
    另案被告林重利0000000000號行動電話：
    阿重  ：喂！我跟你講啦！你就說那個「小羅」他朋友有沒
            有？那個開一台銀色賓士叫「矮子文」就好了。
    林重利：好！
    阿重  ：跟「家豪」這樣講就好了。
    林重利：好！嗯！
    阿重  ：你就說「小羅」他朋友啦！
    林重利：好！
    阿重  ：開一台銀色賓士啦！
    林重利：好！
    阿重  ：如問我，你就說我去下港就好了。
    林重利：好！
    阿重  ：啊！那個什麼…好啦！就這樣啦！
    （同上偵卷第35頁）。
四、綜上通訊監察譯文所示，足見共同被告丁○○自94年5 月17
    日起即開始購買製造甲基安非他命原料，被告丙○○則於同
    年5 月20日下午6 時54分前即將製造甲基安非他命之工具、
    原料送至安和宮附近鐵皮屋存放；同晚9 時25分許，共同被
    告丁○○開始架設電線通電工作，另案被告宋子威則於21日
    凌晨2 時48分許至安和宮鐵皮屋內。另案共同被告宋子威則
    於5 月21日凌晨與共同被告丁○○前往安和宮鐵皮屋，並與
    丙○○等人於鐵皮屋從事甲基安非他命製造工作甚明。參以
    共同被告丁○○於事後上以電話交代另案被告林重利如何藏
    放器具，收拾現場掩飾犯行，並於得悉調查局查獲安和宮鐵
    皮屋後，以電話教導另案被告林重利如何將責任推給彭玉文
    及丙○○，偽稱其身在南部等語，實則依通聯紀錄所示基地
    台位置，丁○○仍在臺北縣附近藏匿，益徵共同被告丁○○
    、丙○○均有參與製造甲基安非他命無疑。被告丙○○上開
    所辯，無非臨訟圖卸飾詞，並不足採。
乙、苗栗縣竹南鎮○○路16巷30號、竹圍街71巷13號住處及附近
    保安林60號鐵皮屋即犯罪事實(二)部分：
一、調查局南機組調查員經通訊監察後，於94年7 月29日晚間10
    時30分許，會同臺南縣警察局員警，分持拘票及搜索票前往
    被告丙○○位於苗栗縣竹南鎮○○路16巷30號、竹圍街71巷
    13號住處及保安林60號鐵皮屋內執行拘提、搜索，在丙○○
    上址住處查獲丙○○及甲○○，並扣得如附表三所示之甲基
    安非他命結晶毛重0.72公斤（驗餘淨重100 公克）、液態甲
    基安非他命毛重2.6 公斤（驗餘淨重1,600 公克），及如附
    表三、四所示之製造器具及原料；復於保安林60號鐵皮屋扣
    得如附表五所示甲基安非他命結晶毛重8.8 公斤（驗餘淨重
    5,800 公克）、液態甲基安非他命毛重6 公斤（驗餘淨重5,
    000 公克），及如附表五所示之製造器具及原料等情，有通
    訊監察作業報告表、拘票、搜索票、搜索扣押筆錄、目錄表
    、現場採證照片在卷可稽（臺灣高雄地方法院檢察署94年度
    聲拘字第797 號卷4 至8 頁；94年度偵字第16643 號第10至
    52頁；臺南縣警察局南縣警少字第0940005091號卷第13至21
    頁、第22至42頁）。且扣案之甲基安非他命結晶及液態甲基
    安非他命經送驗結果，均含甲基安非他命成分（苗栗縣竹南
    鎮○○街16巷30號部分甲基安非他命結晶成品毛重約720 公
    克（驗後淨重約100 公克）、液態甲基安非他命毛重約2,60
    0 公克（驗餘淨重約1,600 公克）；苗栗縣竹南鎮保安林60
    號部分甲基安非他命結晶成品毛重約8.8 公斤（驗後淨重約
    5,800 公克）、液態甲基安非他命毛重約6 公斤（驗餘淨重
    約5,000 公克），亦有法務部調查局鑑驗通知書及扣案物品
    照片在卷可稽（原審卷(一)第145 至167 頁）。
二、被告丙○○於原審及本院審理中坦承有於上開時間，在苗栗
    縣竹南鎮○○路16巷30號、竹圍街71巷13號住處及附近保安
    林60號鐵皮屋製造甲基安非他命。且證人即同案共同被告乙○○於調查局調查員詢問時證稱：「丙○○拿了我的錢後，
    未依約給我本金及應賺的錢，我派小弟丁○○去竹南找丙○○，得到的消息是丙○○說他所製造之甲基安非他命成品遭
    竊，他要再以10公斤之原料製成6 公斤之安毒給我；我不大
    相信丙○○所言，於是派丁○○在他身邊監督，並學習製造
    甲基安非他命之技術，結果丙○○這次所製造的又沒成功，
    都無法結晶，且把責任推給丁○○，說是丁○○搞砸的，所
    以仍無法還錢；因此丙○○又於94年6 月間，自行購入10公
    斤原料來製造甲基安非他命，這次丁○○不再信任丙○○了
    ，等到丙○○完成第一階段製造工作後，就把該批甲基安非
    他命半成品帶走」等語（見臺灣高雄地方法院檢察署94年度
    偵字第16624 號卷第5 頁）。同案共同被告甲○○於調查局
    調查於詢問時亦證稱：「在苗栗縣竹南鎮○○街16巷30號、
    保安林60號查獲之甲基安非他命成品、半成品都是丙○○製
    造的，製造原料麻黃素是丙○○自己去買的，我在竹南鎮71
    巷13號看到丙○○在後面弄陶瓷漏斗、大玻璃燒瓶等器具，
    因酸臭味太重，我在前面抽煙等他」等語（見臺灣高雄地方
    法院檢察署94年度偵字第16643 號卷第107 、108 頁）。同
    案共同被告丁○○於調查局調查員詢問時證稱：「在苗栗縣
    竹南鎮○○街16巷30號、保安林60號查獲之甲基安非他命成
    品、半成品及器具，這部分丙○○說是他的」等語（見臺灣
    高雄地方法院檢察署94年度偵字第16624 號卷第176 頁）。
    前開證人所述核與被告丙○○上開自白相符，並有上開甲基
    安非他命結晶、液態甲基安非他命、製造器具、原料扣案，
    及前開調查局鑑驗報告為憑，足認被告丙○○上開自白應與
    事實相符，堪以採信。
三、被告乙○○於調查局調查員詢問時供稱：「當初是綽號『矮
    子文』之丙○○邀我說要報我賺錢，說他可以自己製造甲基
    安非他命來賺錢，但是他沒有本錢，希望由我這邊來出錢購
    買製造甲基安非他命之原料、及相關化學藥品及器具，製造
    甲基安非他命的工作由他負責，我都不用管，我只要出錢10
    0 萬元，約10至15天的時間就可以拿回150 萬元。我在丙○○提起這件事之後約3 、4 天拿100 萬元給丙○○、隔3 、
    4 天後再拿給他100 萬元，半個月後，丙○○並未依約給我
    本金200 萬元以及我應賺的150 萬元，我派小弟丁○○去竹
    南找丙○○，得到的消息是丙○○說他所製造之甲基安非他
    命成品遭竊，他要再以10公斤之原料製成6 公斤之安毒給我
    ，抵償該給我的300 萬元；因為我不大相信丙○○所言，於
    是派丁○○在他身邊監督，並學習製造甲基安非他命之技術
    ，結果丙○○這次所製造的又沒成功，都無法結晶，且把責
    任推給丁○○，說是丁○○搞砸的，所以仍無法還錢；因此
    丙○○又於94年6 月間，自行購入10公斤原料來製造甲基安
    非他命，這次丁○○不再信任丙○○了，等到丙○○完成第
    一階段製造工作後，就把該批甲基安非他命半成品帶走」等
    語（見臺灣高雄地方法院檢察署94年度偵字第16624 號卷第
    5 頁）。核與證人即同案共同被告丙○○證稱：「在苗栗縣
    竹南鎮○○街16巷30號、保安林60號查獲之扣案物品大部分
    都是乙○○出錢購買，在竹圍街71巷13號查獲之原料器具都
    是乙○○所有」等語相符（見臺南縣警察局南縣警少字第09
    40005091號卷第2 、4 、5 頁）。衡諸常情，被告乙○○若
    非確有出資而參與本件製造甲基安非他命犯行，豈有於調查
    局調查員詢問時，作此對己不利陳述之理。而證人即同案共
    同被告丙○○既已供認有本件製造甲基安非他命之事實，則
    其指證被告乙○○出資，並無任何減免自身刑責之利益，自
    無為此虛偽陳述之理。被告乙○○雖於偵查及審判中翻異前
    詞，否認參與本件犯行，惟此非僅其於調查局調查員詢問時
    所供情節不符，又顯與證人上開通信監察內容不合，自難採
    信，應以其於調查局調查員詢問時所為之供述較為可信。是
    被告乙○○確有出資購買本件製造甲基安非他命之原料及器
    具，並指派同案共同被告丁○○在丙○○身旁監督、學習製
    造技術，推由同案共同被告丙○○負責製造，而共同參與本
    件製造甲基安非他命之事實，亦堪認定。至共同被告丙○○
    於本院審理時雖證稱：伊係於94年7 月29日被查獲，但被告
    乙○○、丁○○二人已於同月22日因在新營市製造安非他命
    被查獲後遭羈押，他們不可能在竹南鎮參與製造甲基安非他
    命等語；但查，被告丙○○、甲○○雖係於94年7 月29日在
    竹南鎮為警調人員查獲，然其係於同年6 月間即在該竹南鎮
    持續製造甲基安非他命，並由其於同年7 月20日前後，將已
    完成第一階段鹵化反應之氯甲麻黃素2 桶，交由丁○○持往
    新營製造，業據被告乙○○供述如前，是不能因被告乙○○
    、丁○○在新營市被查獲係在被告丙○○於竹南鎮被查獲之
    前，即認乙○○、丁○○未參與被告丙○○在竹南鎮製造甲
    基安非他命之犯行；被告丙○○上開證詞並不能執為被告乙○○、丁○○有利之證明。證人即共同被告丁○○於本院審
    理時證稱：我與乙○○均未參與丙○○在苗栗縣竹南鎮製造
    甲基安非他命云云，核與上開被告乙○○、丙○○在調查局
    之陳述不符，並不足取。
四、被告甲○○於調查局調查員詢問時供稱：「我與丙○○是從
    小認識的朋友，平日以電話聯繫，他的電話號碼是00000000
    00號，我電話號碼是0000000000號，我的綽號叫『阿忠』；
    調查局在竹南鎮○○街16巷30號扣案之大型反應罐是丙○○
    叫我去定作的，他說要做直徑40公分、長100 公分的尺寸，
    像拖車的油桶，我覺得很奇怪，我知道他在做違法的事情，
    94年7 月18日下午3 時47分丙○○以0000000000號電話打入
    我的0000000000號電話，叫我到忠勇街16巷30號幫忙用鐵線
    捆綁反應罐，他說因為反應罐會滑動所要綁牢，反應罐裡面
    有東西，反應罐的小孔有接氫氣瓶，我確定有接，我聽到反
    應罐裡面有水滑動的聲音，我只有在他製造甲基安非他命時
    幫忙固定捆綁製毒器具、反應爐、搖台」等語（見94年度偵
    字第16643 號卷第5 、59、60、107 、108 頁）。其於檢察
    官偵查中仍供稱：「我在調查局南機組所講都是實在，沒有
    遭到刑求，筆錄我都看過，都按我意思記載，在苗栗縣竹南
    鎮○○街16巷30號、竹圍街71巷13號及保安林60號扣案之甲
    基安非安非他命成品、半成品、製造器具等都是丙○○的，
    是他告訴我的，我在6 月30日就知道丙○○在製造甲基安非
    他命」等語（同上偵卷第114 、115 頁）；核與證人即同案
    共同被告丙○○證稱「確有要求被告甲○○定作大型反應罐
    」等語相符。證人即調查局南機組調查員湯玉峰於原審審理
    中證稱：「緝獲甲○○這件，我們先前曾多次跟監，數次看
    到甲○○幫丙○○搬運製毒器具，且丙○○在忠勇街16號製
    造毒品時，甲○○數次購買便當進入製毒工廠給丙○○；就
    我所見，甲○○都是在白天幫丙○○搬運製毒器具，我看過
    甲○○搬鋼鍋以及一箱化學藥品，那一箱化學藥品是以玻璃
    瓶裝，玻璃瓶就是一般化學藥品店所用制式黑褐色玻璃瓶」
    等語，並清楚指認所見即原審卷(一)第153 頁所附照片之鹽酸
    玻璃瓶、第156 頁所附照片之鋼鍋（原審卷(三)第931 至935
    頁），其於本院審理時亦結證稱：「在竹南鎮跟監時確有看
    到被告甲○○在忠勇街16巷30號及竹圍街71巷13號出入」等
    語（見本院卷(一)第251 頁）。又觀諸卷附通訊監察譯文記載
    ，與此部分犯罪事實相關之通話內容略以：
  (一)94年6 月22日中午12時50分許，被告甲○○以0000000000號
    行動電話與某不詳男子所使用之0000000000號行動電話聯絡
    ：
    阿忠（即甲○○）：喂！你有過去看嗎？
    不詳男子：我還沒作業呢！我昨天本來就有了，昨天我看就
              有結了，多大粒啊！
    阿忠    ：那不是啦！那要第二層的從下面弄上來的才是。
    不詳男子：結果你一講我就把它弄下去重來，我昨天那二盆
              結的多好！整個冰箱都用……
    阿忠    ：那個不要冷凍太強，而且要用鐵盒子最好！然後用
              0.5公分一點點這樣！
    不詳男子：對啊！本來我那個水就是水，「東西」都已經出
              來了，水跟「東西」都已經分開了啊！
    阿忠    ：我的已經要出來了！
    不詳男子：是喔！你叫我重弄，我就都弄下去了。沒有關係
              ，我下午再去弄就好！
    阿忠    ：好啦！
    （同上偵卷第162 頁）
  (二)同年6 月28日晚間9 時3 分，被告甲○○以0000000000號打
    給同案共同被告丁○○所使用之0000000000號行動電話聯絡
    ：
    阿忠（即甲○○）：喂！你那邊有嗎？
    大胖（即丁○○）：有啊！前陣子聽說有出一批很漂亮的，
    阿忠：這樣喔，那要多少？
    大胖：五十二吧！
    阿忠：我這邊也有啦！五十就出了，過幾天就會有了，多少
          都有啦！
    大胖：這樣喔，那要快一點啊，五十就要快啊！
    阿忠：但是要過幾天啦！
    ……
    （同上偵卷第163 頁）
五、綜上通詢監察譯文足認被告甲○○對於同案共同被告丙○○
    製作甲基安非他命之進度，知之甚明，並非在不知情下為丙○○定作大型反應罐、捆綁反應罐、搖台。衡諸常情，被告
    甲○○若未參與本件製造甲基安非他命犯行，豈有於調查局
    調查員詢問及檢察官偵訊時，為上開不利於己陳述之理，益
    徵被告甲○○確知悉丙○○從事製造甲基安非他命，並以自
    己犯罪之意思而參與搬運器具、原料、定作大型反應罐、捆
    綁固定反應罐及搖台無疑。其雖於原審及本院審理時翻異前
    詞，改稱：不知丙○○製造毒品之情云云，惟此非僅與證人
    丙○○、湯玉峰上開證述情節不符，又與通信監察內容未合
    ，自難採信，應以其於調查局調查員詢問及檢察官偵訊時所
    為之供述較為可信。是被告甲○○確有參與本件製造甲基安
    非他命之事實，同堪認定。
丙、臺南縣新營市土庫71之7 號及其後方果園貨櫃屋即犯罪事實
    (三)部分：
一、調查局南機組調查員經通訊監察，於95年7 月22日中午12時
    許，會同臺南縣警察局、海巡署澎湖查緝隊、高雄小港分局
    人員，前往乙○○位於臺南縣新營市土庫71之7 號之舊宅及
    後方果園貨櫃屋，在該貨櫃屋內當場查獲逮捕乙○○及丁○○，並在乙○○上址舊宅及後方果園貨櫃屋內附帶搜索及同
    意搜索，扣得如附表六所示甲基安非他命結晶毛重約1 公斤
    （淨重約990 公克）、液態甲基安非他命毛重共36.5公斤，
    淨重共約33,200公克），如附表六所示之製造器具及原料；
    在丁○○所有車號8602－DK號自小客車內扣得丁○○所有如
    附表七所示之製造器具及原料；在乙○○之妻張佩珊手提包
    內扣得如附表八所示物品；並至丁○○住處高雄縣湖內鄉○○路105 巷4 弄1 號9 樓5 之2 及工作地點高雄縣湖內鄉○○路新瑞都休閒購物中心扣得如附表九、十所示之製造器具
    及原料等情，有通訊監察書、搜索扣押筆錄、目錄表、現場
    採證照片在卷可稽（見臺灣高雄地方法院檢察署94年度逕搜
    字第9 號卷第1 至24、25至32、33至52頁）。扣案之甲基安
    非他命結晶及液態甲基安非他命經送驗結果，均含甲基安非
    他命成分（甲基安非他命結晶成品毛重約1 公斤〈驗後淨重
    約990 公克〉、液態甲基安非他命毛重共約36.5公斤〈驗餘
    淨重約33,000公克〉），有法務部調查局鑑驗通知書及扣案
    物品照片在卷可稽（見臺灣高雄地方法院檢察署94年度偵字
    第27094 號卷第37至39、56、40至55、72、73、87至89頁）
    。
二、被告乙○○於調查局調查員詢問時供稱：「當初是丙○○邀
    我說要報我賺錢，說他可以自己製造甲基安非他命來賺錢，
    但是他沒有本錢，希望由我這邊來出錢購買製造甲基安非他
    命之原料、及相關化學藥品及器具，製造甲基安非他命的工
    作由他負責。我前後拿了200 萬元給丙○○，半個月後，丙○○並未依約給我本金200 萬元以及我應賺的150 萬元，我
    派小弟丁○○去竹南找丙○○，得到的消息是丙○○說他所
    製造之甲基安非他命成品遭竊，他要再以10公斤之原料製成
    6 公斤之安毒給我，抵償該給我的300 萬元；因為我不大相
    信丙○○所言，於是派丁○○在他身邊監督，並學習製造甲
    基安非他命之技術，結果丙○○這次所製造的又沒成功，都
    無法結晶，且把責任推給丁○○，說是丁○○搞砸的，所以
    仍無法還錢。因此丙○○又於94年6 月間，自行購入10公斤
    原料來製造甲基安非他命，這次丁○○不再信任丙○○了，
    等到丙○○完成第一階段製造工作後，就把該批甲基安非他
    命半成品帶走；我於94年7 月19日接到丁○○打電話跟我說
    所製造之甲基安非他命在我老家臺南縣新營市土庫71之1 號
    後面貨櫃屋內冰箱裡已經有結晶成品，叫我趕快下來看，於
    是我在7 月22日早上回來看結晶成果，被調查局調查員當場
    查獲」等語（見臺灣高雄地方法院檢察署94年度偵字第1662
    4 號卷第5 頁）。證人即同案被告丁○○於原審審理時則坦
    認有於上開時、地製造甲基安非他命等情（原審卷(一)第127
    、285 頁），且於調查局調查員詢問時證稱：「在臺南縣新
    營市土庫71之7 號及其後方果園貨櫃屋扣案之甲基安非他命
    成品、液態甲基安非他命都是我與乙○○在現場製造出來的
    ；製造器具是由我與乙○○陸續在臺南、高雄等地採購而來
    ；我在7 月19日前往貨櫃屋內發現有一薄結晶，撈起秤重約
    1,000 公克，我嘗試吸食發現沒有效果，就向大哥乙○○報
    告，乙○○要我將結晶加熱溶解，並說要買陶瓷盤子來盛裝
    冷藏，看看能否製造出更多結晶，查獲當時我與乙○○正在
    貨櫃屋內從事將液態甲基安非他命加水、加熱、過濾，進行
    甲基安非他命製程中第二次結晶，當場遭調查局南機組查獲
    」等語（見臺灣高雄地方法院檢察署94年度偵字第16624 號
    卷第19至21頁）；其於檢察官偵查時向檢察官陳稱：「我在
    調查局南機組詢問時所述均為實在，筆錄我都有看過，都是
    按照我的意思記載」等語（同上偵卷第193 頁）。證人即同
    案被告丙○○於調查局調查員詢問時證稱：「我有拿麻黃素
    加氯仿、鹽酸、乙醚、丙酮所製成之原料給丁○○」等語（
    臺灣高雄地方法院檢察署94年度偵字第16624 號卷第181 頁
    ）；其於原審審理中證稱：「因為丁○○來找我要錢時，我
    沒有錢，我拿麻黃素給他，我給丁○○的不是黑水，而是白
    白濕濕還沒有乾的，一般稱為氯鉀麻黃素，是在製造過程第
    一階段的東西」等語（原審卷(二)第463 、469 頁）。參以證
    人即調查局調查員鍾達振於原審審理中證稱：「94年7 月22
    日我們監聽到乙○○、丁○○已完成製造甲基安非他命結晶
    ，當晚我們就趕過去，抵達現場附近未發現丁○○等人，我
    們徹夜守候，第二天發現丁○○、乙○○陸續進入貨櫃屋內
    ，可能正在製造甲基安非他命結晶，我們立即報告檢察官，
    決定實施緊急搜索，我們進入貨櫃屋內發現丁○○、乙○○
    正在製造甲基安非他命毒品，即以現行犯將二人逮捕，並查
    扣二人所製造之甲基安非他命毒品及相關器具、原料」等語
    （見原審卷(三)第923 頁）。又觀諸卷附通訊監察譯文記載，
    與此部分犯罪事實相關之通話內容略以：
  (一)94年7 月21日下午1 時38分許，被告乙○○以0000000000號
    行動電話打入同案共同被告丁○○所使用之0000000000號行
    動電話聯絡：
    乙○○：喂！那個……
    丁○○：那個「查某」有沒有，我不是有過去嘛！那個不行
            啦！我不是有過去嘛！就是下面那三層我有重新弄
            過了，我都弄好了啦！
    乙○○：那個就是要用玻璃的啦！盆子用塑膠的不行啦！
    丁○○：那我晚一點要上去，我過去看一下，我等一下就要
            過去，我弄一弄就上去這樣。
    乙○○：你要上來喔！那我就不用下去了。
    丁○○：對！我弄一弄看多少我就一起弄上去。
    （臺灣高雄地方法院檢察署94年度偵字第16624 號卷第148
    頁）
  (二)94年7 月21日下午6 時46分許，被告乙○○以0000000000號
    行動電話打入同案被告丁○○所使用之0000000000號行動電
    話聯絡：
    乙○○：喂！你在過來飯店的路上嗎？
    丁○○：沒有！我跟你說，你要下來的話就下來好了，因為
            算是後面的都有起來啦，那後面的那個少一點，只
            有薄薄的一層而已，我有再把它弄下去了，要晚一
            點才會比較多啦！
    乙○○：喔！那我下去好了。
    丁○○：就是我後面另外拿給你的那個。那之前弄得比較黑
            的那個，我有用大的磅秤去秤過了，大概一二點多
            ，快到十三啦！
    乙○○：喔！好啦！那我就下去好了！
    （臺灣高雄地方法院檢察署94年度偵字第16624 號卷第149
    頁）
    依上被告乙○○供述、證人丁○○、丙○○、鍾達振證述及
    通訊監察譯文所示，足認被告乙○○確係於出資供同案被告
    丙○○製造甲基安非他命，未達所出資之產量，而與丙○○
    協調後，由丙○○提供第一階段所製成之原料氯鉀麻黃素二
    桶，交予乙○○指派之同案丁○○收取後，共同在乙○○舊
    宅即臺南縣新營市土庫71之7 號及其後方果園貨櫃屋內，由
    乙○○、丁○○共同依丙○○所教授之技術完成後續階段之
    甲基安非他命製造工作甚明。且衡諸常情，被告乙○○若未
    參與本件製造犯行，豈有於調查局調查員詢問時，作此對己
    不利陳述之理。其雖於偵查及審判中翻異前詞，全部推由同
    案被告丁○○單獨製造，伊全不知情云云，非僅與證人丁○○、丙○○於調查局調查員詢問時及證人鍾達振於原審審理
    中證述情節不符，又顯與上開通信監察內容不合，自難採信
    ，應以其於調查局調查員詢問時所為之供述較為可信。是被
    告乙○○確有上開犯行，亦堪認定。證人丁○○於本院審理
    時證稱：被告乙○○對我在新營市製造甲基安非他命之事並
    未參與等語，依上事證，顯與事情不符，要係迴護被告乙○○之詞，亦不足取。
三、被告丙○○於原審及本院審理中自承確有提供二桶麻黃素原
    料與同案被告丁○○，且證人即同案被告丁○○於調查局調
    查員詢問時證稱：「之前因丙○○在臺北縣新店市○○路○
    段安和宮附近鐵皮屋內所放置之製造甲基安非他命器具遭調
    查局查獲，導致我的二個弟弟被移送法辦，丙○○不肯出面
    解決，且丙○○欠我老大乙○○一筆錢，丙○○與乙○○協
    調後，由丙○○以二桶分別為20公升及10公升俗稱黑水之液
    態甲基安非他命交給我，並向我說明是以9 公斤麻黃素原料
    製成，教我經過簡單的加熱、加鹽、過濾、放置冰箱等待結
    晶，再重複加熱、過濾、放冰箱冷藏，即可得到甲基安非他
    命成品，價值至少200 、300 萬元，以此抵償欠我大哥乙○○之債務以及賠償我的損失」等語（見臺灣高雄地方法院檢
    察署94年度偵字第16624 號卷第21頁），互核相符。足見被
    告丙○○確以將其所製造甲基安非他命第一階段所製成之氯
    鉀麻黃素原料，提供與同案被告乙○○及丁○○，教授後續
    階段製造之技術，其後乙○○、丁○○二人依法施作，果製
    成扣案之甲基安非他命成品、液態甲基安非他命，自屬以自
    己犯罪之意思，參與提供製造原料、技術之構成要件行為無
    疑。
    綜上所述，被告乙○○、丙○○、甲○○上開共同製造甲基
    安非他命之犯行，均堪認定，應予依法論科。
、論罪科刑部分：
一、按毒品危害防制條例之制定，旨在防制毒品危害，維護國民
    身心健康，對於具有成癮性、濫用性及對社會危害性之麻醉
    藥品與其製劑及影響精神物質與其製品，予以管制，並區分
    其等級及品項，就製造、運輸、販賣、意圖販賣而持有、轉
    讓、施用、持有，乃至非法使人施用及引誘他人施用各級毒
    品之行為，分別明定其處罰。甲基安非他命為毒品危害防制
    條例第2 條第2 項第2 款所定之第二級毒品，係以鹽酸麻黃
    素為原料，先經鹵化反應程序製成氯假麻黃素，再經氫化反
    應程序而產生含有甲基安非他命成分之滷水（液態甲基安非
    他命），最後經純化結晶步驟，將生成之結晶物脫水風乾，
    而得高純度之固態甲基安非他命。故就製造過程而言，氫化
    反應程序所產生之滷水，已含有甲基安非他命之成分，即屬
    化學反應之製成品，應認已製造既遂。至純化結晶步驟，僅
    係去其雜質並使之固化為結晶體，以提高純度及方便施用；
    如謂須俟完成純化結晶步驟始為既遂，不但與甲基安非他命
    製造結果所呈現之化學反應狀態不合，抑且不足以遏阻毒品
    之擴散，達到刑罰之一般預防功能，當非毒品危害防制條例
    之立法本旨（最高法院94年度臺上字第6196號判決意旨參照
    ）。本件扣案之液態甲基安非他命，經送鑑定結果，均含甲
    基安非他命成分，已如上述，揆諸前開說明，應認被告乙○○、鐘志文及甲○○之製造行為均已達既遂。
二、被告等行為後，刑法已於94年2 月2 日修正公布，95年7 月
    1 日施行，修正後刑法第2 條第1 項前段規定：「行為後法
    律有變更者，適用行為時之法律。但行為後之法律有利於行
    為人者，適用最有利於行為人之法律。」修正後刑法第28條
    已將「實施」修正為「實行」，而排除陰謀及預備之適用，
    足見修正後之要件較為嚴格。再修正後之刑法已將第56條連
    續犯之規定刪除，此刪除雖非犯罪構成要件之變更，然基於
    概括之犯意多次犯罪，依修正前刑法第56條規定，應適用連
    續犯之規定論以一罪而加重其刑，如依裁判時即修正後新法
    ，則僅能分論併罰，自以行為時之舊法有利於被告，應適用
    修正前之刑法第56條論以連續犯。至被告行為後，刑法第47
    條關於累犯之規定已有變更，修正後之刑法第47條第1 項關
    於累犯之規定，以「故意」再犯有期徒刑以上之罪為要件，
    故修正後累犯之規定對被告較為有利。而刑法修正後，有關
    新舊法之比較，應就罪刑有關之共犯、未遂犯、想像競合犯
    、牽連犯、連續犯、結合犯以及累犯加重，自首減輕暨其他
    法定加減原因與加減之例等一切情狀，綜其全部之結果而為
    比較（最高法院95年第8 次刑事庭會議決議參照），本院就
    被告等犯罪，綜合上開修正前後之刑法共同正犯，連續犯及
    累犯規定予以比較，認以依修正前之連續犯規定對被告較為
    有利，故應全部適用舊法之規定。
三、核被告乙○○、丙○○、甲○○所為，均係犯毒品危害防制
    條例第4 條第2 項之製造第二級毒品罪。被告三人製造後持
    有甲基安非他命之低度行為，應為製造之高度行為所吸收，
    不另論罪。被告丙○○就犯罪事實(一)之製造甲基安非他命犯
    行，與同案被告丁○○、另案被告彭玉文、宋子威之間，有
    犯意聯絡及行為分擔；被告乙○○、丙○○、甲○○就犯罪
    事實(二)部分，與同案被告丁○○之間，有犯意聯絡及行為分
    擔；被告乙○○、丙○○就犯罪事實(三)部分，與同案被告丁○○之間，有犯意聯絡及行為分擔，應依修正前刑法第28條
    論以共同正犯。被告乙○○二次及丙○○三次製造甲基安非
    他命犯行，時間緊接，觸犯構成要件相同之罪名，顯係基於
    概括犯意反覆為之，為連續犯，均應依修正前刑法第56條之
    規定加重其刑，法定刑無期徒刑部分依法不得加重，僅就其
    餘部分加重其刑。又被告乙○○、甲○○前有如事實欄第1
    段所示之犯罪科刑情形，有臺灣高等法院被告前案紀錄表各
    1 份在卷可按。其二人於受徒刑之執行完畢後，5 年以內故
    意再犯本件有期徒刑以上之罪，雖不論依修正前、後刑法規
    定，均構成累犯，然依上開綜合比較結果，應依修正前刑法
    第47條累犯之規定加重其刑，被告乙○○部分遞加之，法定
    刑無期徒刑部分依法不得加重，僅就其餘部分加重及遞加之
    。又移送併辦（臺灣高雄地方法院檢察署95 年 度偵字第
    8281號）部分即被告丙○○所為如犯罪事實(一)之製造甲基安
    非他命犯行，雖未經起訴，惟與前開論罪科刑部分即被告丙○○所為犯罪事實(二)、(三)之相同犯行，有連續犯之裁判上一
    罪關係，為起訴效力所及，本院自應併予審理。至臺灣高雄
    地方法院檢察署94年度偵字第27094 、27095 號移送併辦部
    分，則與起訴部分屬同一事實，併予敘明。
四、原審予以論罪科刑，固非無見；然查：(一)97年7 月1 日修正
    公布之刑法第28條共同正犯之規定，已有修正，原判決未予
    比較適用，已有未洽；(二)檢察官並未起訴被告乙○○有犯罪
    事實(一)之犯行，亦未據檢察官移送原審併案審理，原審認被
    告乙○○有犯罪事實(一)之犯行，而與起訴之犯罪事實(二)、(三)
    犯行有連續犯之關係，係以監聽同案被告丁○○之電話中發
    現有如下與被告乙○○之對話：
  (一)94年5 月20日下午2 時13分許，被告丁○○以0000000000號
    行動電話撥打被告乙○○0000000000號行動電話：
    阿重  ：喂！「大仔」，我在小羅這邊，叫他叫了1 個小時
            都叫不開啦…
    乙○○：手機都沒開喔！
    阿重  ：叫了1 個小時，從窗戶叫也叫不起來。
    乙○○：那也是要叫他，不然那個要怎麼拿。
    阿重  ：對啊！那…那個要晚一點呢！差不多下午4 點呢！
    乙○○：誰？那個「雷仔」喔！」
    （基地台位置：臺北縣淡水鎮○○路○ 段341 號，同上偵卷
    第75頁）
  (二)同日下午6 時54分許，被告丁○○以0000000000號行動電話
    撥打被告乙○○0000000000號行動電話：
    阿重  ：喂！「大仔」，那個他要到了呢！
    乙○○：誰要到了？
    阿重  ：「雷仔」啊！
    乙○○：喔！那「矮的」到了嗎？
    阿重  ：「矮的」他早就拿過來了。
    乙○○：那你過來到哪裡？
    阿重  ：沒有！我叫他過來我這邊啊！我沒有車子。
    乙○○：喔！過去你那邊喔！那「矮的」在你那邊嗎？
    阿重  ：沒有！他說去臺北一下，晚一點再過來。
    乙○○：好！那我過去你那邊好！
    （基地台位置：臺北縣新店市○○路○ 段251 號8 樓，同上
    偵卷第77頁）
  (三)同日晚間7 時41分許，被告丁○○以0000000000號行動電話
    撥打乙○○0000000000號行動電話：
    阿重  ：喂！
    乙○○：喂！我要到了，我馬上就到了。
    阿重  ：喔！好！
    （基地台位置：臺北縣新店市○○路○ 段251 號8 樓，同上
    偵卷第77頁）
  (四)94年5 月21日凌晨零時11分許，被告丁○○以0000000000號
    行動電話撥打乙○○0000000000號行動電話：
    阿重  ：喂！「大仔」你要過來了嗎？
    乙○○：嗯！我要過去了。」
    （基地台位置：臺北縣淡水鎮○○路○ 段341 號，同上偵卷
    第78頁）。
  (五)同日晚間9 時43分許，被告丁○○以0000000000號行動電話
    撥打被告乙○○0000000000號行動電話：
    阿重  ：喂！
    乙○○：喂！叫他上來，叫「矮仔」上來了啦！
    阿重  ：他說下去他那邊弄呢！
    乙○○：沒有啦！上來啦！
    阿重  ：叫他上來喔！
    乙○○：嗯！他說秤八點八啦！他說秤起來八點八啦！
    阿重  ：啊？
    乙○○：叫他上來啦！叫他上來啦！不可能讓他去他那邊用
            啦！
    阿重：好啦！好啦！
    （丁○○之基地台位置：臺北縣新店市○○路○ 段251 號8
    樓，臺灣臺北地方法院檢察署94年度偵字第8882號卷第70頁
    ）
    而認被告乙○○於94年5 月20日晚上7 時41分亦有前往安和
    路旁鐵皮屋，同月21日凌晨2 時40分另案被告宋子威前往該
    鐵皮屋時，被告乙○○亦有在場，且於當晚9 時43分許，乙○○要求同案被告丁○○聯絡被告丙○○北上，並表示不可
    能讓丙○○在竹南製造等情，為其論罪之依據，惟訊據被告
    乙○○則堅決否認有於前揭時間到安和路鐵皮屋與丁○○、
    丙○○、彭玉文、宋子威等人共同製造甲基安非他命之情事
    ，且稽諸同案被告丁○○、丙○○、另案被告彭玉文、宋子
    威在調查局訊問及偵審中之陳述，均未提及被告乙○○有犯
    罪事實(一)之犯行，而本院質諸證人即與被告乙○○為上開通
    話之丁○○，訊以其與被告乙○○所談何事，據丁○○證稱
    ：該等通話，或是乙○○要施用毒品，說他毒品放在「小羅
    」（即彭玉文）那邊，要我去拿；或是其與丙○○要共同向
    「雷仔」買四號（即海洛因）毒品；或是說他與「雷仔」要
    相約在安和路那邊見面，或是我要幫乙○○調四號毒品，沒
    調到等情，與製造甲基安非他命無關等語，姑不論證人丁○○所證是否真實，然由上開電話監聽譯文，實難遽為論斷被
    告乙○○確有犯罪事實(一)之犯行，原審徒憑該電話譯文，遽
    予認定被告乙○○有該部分犯行，尚嫌速斷，被告乙○○、
    甲○○上訴否認犯罪，及被告丙○○否認有犯罪事實(一)、(三)
    之犯行，雖無理由，惟原判決既有可議，即屬無可維持，應
    由本院將原判決被告乙○○、丙○○、甲○○部分撤銷。審
    酌被告乙○○、丙○○、甲○○三人無視國家禁絕毒品之政
    策，為圖不法利益，製造甲基安非他命毒品，且製造之數量
    甚多，如流入市面，受害者將不計其數，危害社會治安及戕
    害他人身心至鉅，所幸被告等製造之毒品尚未流入市面即被
    查獲，危害並未至大，被告乙○○為出資者、被告丙○○為
    技術指導者、被告甲○○則僅依丙○○指示定做反應罐及參
    與捆綁、固定製造器具，參與製造毒品之情節、角色分工輕
    重不同，及被告丙○○從事製造毒品共三次、被告乙○○二
    次、被告甲○○則僅一次，次數不同、惡性有別，被告乙○○、甲○○均係累犯等一切情狀，爰予科處被告乙○○、丙○○均有期徒刑12年，被告甲○○有期徒刑7 年6 月，扣案
    之物品：(一)
    如附表十一（Ａ）所示：附表一編號1 所示之甲基安非他
    命2 盒含樣品2 小包（合計淨重約12,610公克）、附表一
    編號2 所示之液態甲基安非他命1 桶（淨重約10,500公克）
    ；附表十一（Ｃ）所示：附表三編號1 所示之甲基安非他
    命1 桶（淨重約100 公克）、附表三編號3 所示之液態甲
    基安非他命1 桶（淨重約1,600 公克）、附表五編號1 所
    示之甲基安非他命1 桶（淨重約5,800 公克）、附表五編
    號2 所示之液態甲基安非他命1 桶（淨重約5,000 公克）；
    附表十一（Ｅ）所示：附表六編號1 所示之甲基安非他命
    1 包（淨重約990 公克）、附表六編號2 所示之液態甲基
    安非他命1 桶（淨重約5,500 公克）、附表六編號3 所示
    之液態甲基安非他命1 桶（淨重約10,000公克）、附表六編
    號4 所示之液態甲基安非他命1 桶（淨重約17,500公克），
    均屬第二級毒品，應依毒品危害防制條例第18條第1 項前段
    之規定沒收銷燬之。(二)附表十一（Ｂ）所示：附表一除編
    號1 、2 以外之其餘全部物品、附表二所示全部物品；附
    表十一（Ｄ）所示：附表三除編號1 、3 以外之其餘全部
    物品、附表四所示全部物品、附表五除編號1 、2 以外
    之其餘全部物品；附表十一（Ｆ）所示：附表六除編號1
    至4 以外之其餘全部物品、附表七除編號6 以外之其餘全
    部物品、附表十所示全部物品，均係被告彭玉文、宋子威
    、丁○○與乙○○、丙○○所有供本案製造甲基安非他命所
    用之物，均應依毒品危害防制條例第19條第1 項之規定宣告
    沒收。(三)至附表十一（Ｇ）所示：附表一編號16所示之吸
    食器2 組、附表7 編號6 所示供施用之甲基安非他命4 包
    、附表八所示全部物品、附表九所示全部物品，因無證
    據證明係供本件製造甲基安非他命所用之物，與本案無關，
    均不予宣告沒收，附此敘明。
肆、原判決同案被告丁○○部分，業諭知判決不受理確定，故不
    再論列。
據上論斷，應依刑事訴訟法第369 條第1 項前段、第364 條、第
299 條第1 項前段，毒品危害防制條例第4 條第2 項、第18條第
1 項前段、第19條第1 項，刑法第11條、第2 條第1 項、第28條
（修正前）、第56條（修正前）、第47條（修正前），判決如主
文。
本案經檢察官姜麗儒到庭執行職務。
中    華    民    國    97    年    5     月    20    日
                  刑事第四庭    審判長法  官  蕭權閔
                                      法  官  吳進寶
                                      法  官  陳吉雄
以上正本證明與原本無異。
如不服本判決應於收受本判決後10日內向本院提出上訴書狀，其
未敘述上訴理由者，並得於提起上訴後10日內向本院補提理由書
狀（均須按他造當事人之人數附繕本）「切勿逕送上級法院」。
中    華    民    國    97    年    5     月    21    日
                                      書記官  郭蘭蕙
附錄本判決論罪科刑法條：
毒品危害防制條例第4條第2項
製造、運輸、販賣第二級毒品者，處無期徒刑或7 年以上有期徒
刑，得併科新臺幣7 百萬元以下罰金。
附表一（查獲地點：臺北縣淡水鎮下圭柔山56巷3號）
┌──┬──────┬──┬──┬──────────┐
│編號│品        名│單位│數量│備                註│
├──┼──────┼──┼──┼──────────┤
│ 1  │甲基安非他命│ 盒 │ 2  │合計淨重約12,610公克│
│    │結晶（含樣品│    │    │                    │
│    │2包）       │    │    │                    │
├──┼──────┼──┼──┼──────────┤
│ 2  │液態甲基安非│ 桶 │ 1  │淨重約10,500公克    │
│    │他命        │    │    │                    │
├──┼──────┼──┼──┼──────────┤
│ 3  │化學藥品（醋│ 瓶 │ 45 │醋酸鈉19瓶、硫酸鋇17│
│    │酸鈉、硫酸鋇│    │    │瓶、氫氧化鈉9瓶     │
│    │、氫氧化鈉）│    │    │                    │
├──┼──────┼──┼──┼──────────┤
│ 4  │丙酮        │ 桶 │ 4  │                    │
├──┼──────┼──┼──┼──────────┤
│ 5  │陶瓷漏斗    │ 支 │ 1  │                    │
├──┼──────┼──┼──┼──────────┤
│ 6  │玻璃瓶      │ 支 │ 1  │                    │
├──┼──────┼──┼──┼──────────┤
│ 7  │真空馬達    │ 具 │ 1  │                    │
├──┼──────┼──┼──┼──────────┤
│ 8  │活性炭      │ 包 │ 2  │                    │
├──┼──────┼──┼──┼──────────┤
│ 9  │鹽酸        │ 瓶 │ 7  │                    │
├──┼──────┼──┼──┼──────────┤
│ 10 │搖台架      │ 台 │ 1  │                    │
├──┼──────┼──┼──┼──────────┤
│ 11 │快速爐      │ 組 │ 1  │                    │
├──┼──────┼──┼──┼──────────┤
│ 12 │濾紙        │ 盒 │ 1  │                    │
├──┼──────┼──┼──┼──────────┤
│ 13 │磅秤        │ 具 │ 2  │                    │
├──┼──────┼──┼──┼──────────┤
│ 14 │手機        │ 支 │ 4  │                    │
├──┼──────┼──┼──┼──────────┤
│ 15 │濾網        │ 支 │ 1  │                    │
├──┼──────┼──┼──┼──────────┤
│ 16 │吸食器      │ 組 │ 2  │                    │
├──┼──────┼──┼──┼──────────┤
│ 17 │瓦斯桶      │ 瓶 │ 1  │                    │
├──┼──────┼──┼──┼──────────┤
│ 18 │分裝袋      │ 包 │ 1  │                    │
├──┼──────┼──┼──┼──────────┤
│ 19 │不鏽鋼鍋    │ 個 │ 1  │                    │
├──┼──────┼──┼──┼──────────┤
│ 20 │精鹽        │ 包 │ 1  │                    │
├──┼──────┼──┼──┼──────────┤
│ 21 │強酸(T.C)   │ 瓶 │ 1  │                    │
├──┼──────┼──┼──┼──────────┤
│ 22 │冰箱        │ 台 │ 1  │                    │
└──┴──────┴──┴──┴──────────┘
附表二（查獲地點：臺北縣新店市○○路○段「安和宮」附近之
        鐵皮屋）
┌──┬──────────┬──┬──┬──────────┐
│編號│品                名│單位│數量│備                註│
├──┼──────────┼──┼──┼──────────┤
│ 1  │搖台                │ 台 │ 1  │                    │
├──┼──────────┼──┼──┼──────────┤
│ 2  │真空馬達            │ 台 │ 2  │                    │
├──┼──────────┼──┼──┼──────────┤
│ 3  │鋼鍋                │ 只 │ 2  │                    │
├──┼──────────┼──┼──┼──────────┤
│ 4  │氫氣瓶              │ 瓶 │ 2  │                    │
├──┼──────────┼──┼──┼──────────┤
│ 5  │壓力錶              │ 個 │ 1  │                    │
├──┼──────────┼──┼──┼──────────┤
│6-1 │反應罐              │ 瓶 │ 1  │                    │
├──┼──────────┼──┼──┼──────────┤
│6-2 │反應罐              │ 瓶 │ 1  │                    │
├──┼──────────┼──┼──┼──────────┤
│ 7  │硝酸                │ 瓶 │ 1  │                    │
├──┼──────────┼──┼──┼──────────┤
│ 8  │鋼鍋                │ 瓶 │ 1  │                    │
├──┼──────────┼──┼──┼──────────┤
│ 9  │漏斗                │ 個 │ 1  │                    │
├──┼──────────┼──┼──┼──────────┤
│ 10 │磅秤                │ 個 │ 1  │                    │
├──┼──────────┼──┼──┼──────────┤
│ 11 │瓦斯管              │ 條 │ 1  │                    │
├──┼──────────┼──┼──┼──────────┤
│ 12 │攪拌棒              │ 支 │ 1  │                    │
├──┼──────────┼──┼──┼──────────┤
│ 13 │化學藥品            │ 瓶 │ 1  │                    │
├──┼──────────┼──┼──┼──────────┤
│ 14 │溫度計              │ 支 │ 1  │                    │
├──┼──────────┼──┼──┼──────────┤
│ 15 │量杯                │ 個 │ 1  │                    │
├──┼──────────┼──┼──┼──────────┤
│ 16 │漏斗                │ 個 │ 1  │                    │
├──┼──────────┼──┼──┼──────────┤
│ 17 │真空馬達            │ 具 │ 1  │                    │
├──┼──────────┼──┼──┼──────────┤
│ 18 │瓦斯桶              │ 桶 │ 1  │                    │
├──┼──────────┼──┼──┼──────────┤
│ 19 │快速爐              │ 個 │ 1  │                    │
├──┼──────────┼──┼──┼──────────┤
│ 20 │化學藥品            │ 桶 │ 1  │                    │
├──┼──────────┼──┼──┼──────────┤
│ 21 │強酸                │ 瓶 │ 1  │                    │
├──┼──────────┼──┼──┼──────────┤
│ 22 │氫氧化鈉            │ 瓶 │ 1  │                    │
├──┼──────────┼──┼──┼──────────┤
│ 23 │反應罐              │ 瓶 │ 1  │                    │
├──┼──────────┼──┼──┼──────────┤
│ 24 │甲劑                │ 瓶 │ 1  │                    │
├──┼──────────┼──┼──┼──────────┤
│25-1│不知名化學藥品(黑桶)│ 桶 │ 1  │                    │
├──┼──────────┼──┼──┼──────────┤
│25-2│不知名化學藥品(黑桶)│ 桶 │ 1  │                    │
├──┼──────────┼──┼──┼──────────┤
│25-3│不知名化學藥品(黑桶)│ 桶 │ 1  │                    │
├──┼──────────┼──┼──┼──────────┤
│ 26 │不知名化學藥品(藍桶)│ 桶 │ 1  │                    │
├──┼──────────┼──┼──┼──────────┤
│27-1│量杯                │ 個 │ 1  │                    │
├──┼──────────┼──┼──┼──────────┤
│27-2│量杯                │ 個 │ 1  │                    │
├──┼──────────┼──┼──┼──────────┤
│ 28 │玻璃瓶              │ 個 │ 1  │                    │
├──┼──────────┼──┼──┼──────────┤
│29-1│水桶(藍色)          │ 個 │ 1  │                    │
├──┼──────────┼──┼──┼──────────┤
│29-2│水桶(藍色)          │ 個 │ 1  │                    │
├──┼──────────┼──┼──┼──────────┤
│29-3│水桶(藍色)          │ 個 │ 1  │                    │
├──┼──────────┼──┼──┼──────────┤
│29-4│水桶 (橘色)         │ 個 │ 1  │                    │
├──┼──────────┼──┼──┼──────────┤
│ 30 │陶瓷漏斗            │ 個 │ 1  │                    │
├──┼──────────┼──┼──┼──────────┤
│31-1│水瓢                │ 個 │ 1  │                    │
├──┼──────────┼──┼──┼──────────┤
│31-2│水瓢                │ 個 │ 1  │                    │
├──┼──────────┼──┼──┼──────────┤
│ 32 │塑膠布              │ 條 │ 1  │                    │
├──┼──────────┼──┼──┼──────────┤
│ 33 │排煙管              │ 條 │ 1  │                    │
├──┼──────────┼──┼──┼──────────┤
│ 34 │排煙機              │ 台 │ 1  │                    │
├──┼──────────┼──┼──┼──────────┤
│ 35 │防毒面具            │ 個 │ 1  │                    │
├──┼──────────┼──┼──┼──────────┤
│ 36 │漏斗                │ 個 │ 1  │                    │
├──┼──────────┼──┼──┼──────────┤
│ 37 │濾網                │ 個 │ 1  │                    │
├──┼──────────┼──┼──┼──────────┤
│ 38 │塑膠手套            │ 雙 │ 2  │                    │
├──┼──────────┼──┼──┼──────────┤
│ 39 │攪拌棒              │ 支 │ 1  │                    │
├──┼──────────┼──┼──┼──────────┤
│ 40 │電風扇              │ 台 │ 1  │                    │
├──┼──────────┼──┼──┼──────────┤
│41-1│濃鹽酸              │ 瓶 │ 1  │                    │
├──┼──────────┼──┼──┼──────────┤
│41-2│濃鹽酸              │ 瓶 │ 1  │                    │
├──┼──────────┼──┼──┼──────────┤
│41-3│濃鹽酸              │ 瓶 │ 1  │                    │
├──┼──────────┼──┼──┼──────────┤
│42-1│醋酸鈉              │ 瓶 │ 1  │                    │
├──┼──────────┼──┼──┼──────────┤
│42-2│醋酸鈉              │ 瓶 │ 1  │                    │
├──┼──────────┼──┼──┼──────────┤
│42-3│醋酸鈉              │ 瓶 │ 1  │                    │
├──┼──────────┼──┼──┼──────────┤
│43-1│氫氧化鈉            │ 瓶 │ 1  │                    │
├──┼──────────┼──┼──┼──────────┤
│ 44 │酸鹼試紙            │ 包 │ 1  │                    │
├──┼──────────┼──┼──┼──────────┤
│ 45 │濾紙                │ 包 │ 3  │                    │
├──┼──────────┼──┼──┼──────────┤
│ 46 │活性碳              │ 包 │ 1  │                    │
├──┼──────────┼──┼──┼──────────┤
│ 47 │溫度計              │ 支 │ 1  │                    │
├──┼──────────┼──┼──┼──────────┤
│ 48 │氫氣瓶              │ 瓶 │ 1  │                    │
└──┴──────────┴──┴──┴──────────┘
附表三（查獲地點：苗栗縣竹南鎮○○街16巷30號及丙○○所有
                  車號3D－6222號自用小客車內）
┌──┬──────────┬──┬──┬──────────┐
│編號│品        名        │單位│數量│備                註│
├──┼──────────┼──┼──┼──────────┤
│ 1  │甲基安非他命結晶    │ 桶 │ 1  │毛重約720公克，淨重 │
│    │                    │    │    │約100公克           │
├──┼──────────┼──┼──┼──────────┤
│ 2  │氫氣瓶              │ 瓶 │ 1  │                    │
│    │                    │    │    │                    │
├──┼──────────┼──┼──┼──────────┤
│ 3  │液態甲基安非他命    │ 桶 │ 1  │毛重約2,600公克，淨 │
│    │                    │    │    │重約1,600公克       │
├──┼──────────┼──┼──┼──────────┤
│ 4  │塑膠量杯            │ 個 │ 1  │                    │
├──┼──────────┼──┼──┼──────────┤
│ 5  │冰箱                │ 台 │ 1  │                    │
├──┼──────────┼──┼──┼──────────┤
│ 6  │電風扇              │ 台 │ 1  │                    │
├──┼──────────┼──┼──┼──────────┤
│ 7  │搖台                │ 台 │ 1  │                    │
├──┼──────────┼──┼──┼──────────┤
│ 8  │壓力鍋              │ 個 │ 1  │                    │
├──┼──────────┼──┼──┼──────────┤
│ 9  │鹽酸                │ 瓶 │ 1  │                    │
├──┼──────────┼──┼──┼──────────┤
│ 10 │反應罐              │ 座 │ 2  │                    │
├──┼──────────┼──┼──┼──────────┤
│ 11 │塑膠容器            │ 個 │ 2  │                    │
├──┼──────────┼──┼──┼──────────┤
│ 12 │試紙                │ 盒 │ 2  │                    │
├──┼──────────┼──┼──┼──────────┤
│ 13 │醋酸鈉              │ 罐 │ 1  │                    │
├──┼──────────┼──┼──┼──────────┤
│ 14 │食鹽                │ 包 │ 1  │                    │
├──┼──────────┼──┼──┼──────────┤
│ 15 │濾網                │ 個 │ 1  │                    │
├──┼──────────┼──┼──┼──────────┤
│ 16 │酒精燈              │ 個 │ 1  │                    │
├──┼──────────┼──┼──┼──────────┤
│ 17 │杓子                │ 支 │ 1  │                    │
├──┼──────────┼──┼──┼──────────┤
│ 18 │鋼鍋                │ 個 │ 2  │                    │
├──┼──────────┼──┼──┼──────────┤
│ 19 │玻璃量杯            │ 個 │ 1  │                    │
├──┼──────────┼──┼──┼──────────┤
│ 20 │筆記本              │ 本 │ 1  │                    │
├──┼──────────┼──┼──┼──────────┤
│ 21 │信紙                │ 本 │ 1  │                    │
├──┼──────────┼──┼──┼──────────┤
│ 22 │活性碳              │ 包 │ 1  │                    │
├──┼──────────┼──┼──┼──────────┤
│ 23 │吸食器              │ 個 │ 1  │                    │
├──┼──────────┼──┼──┼──────────┤
│ 24 │海洛因              │ 包 │ 1  │丙○○所有車號3D－62│
│    │                    │    │    │22號自用小客車內    │
├──┼──────────┼──┼──┼──────────┤
│ 25 │活性碳              │ 包 │ 1  │同上                │
├──┼──────────┼──┼──┼──────────┤
│ 26 │醋酸鈉              │ 瓶 │ 4  │同上                │
├──┼──────────┼──┼──┼──────────┤
│ 27 │鈀金                │ 罐 │ 1  │                    │
└──┴──────────┴──┴──┴──────────┘
附表四（查獲地點：苗栗縣竹南鎮○○街71巷13號）
┌──┬──────────┬──┬──┬──────────┐
│編號│品        名        │單位│數量│備                註│
├──┼──────────┼──┼──┼──────────┤
│ 1  │快速爐              │ 具 │ 1  │                    │
├──┼──────────┼──┼──┼──────────┤
│ 2  │大玻璃燒瓶          │ 個 │ 1  │                    │
│    │                    │    │    │                    │
├──┼──────────┼──┼──┼──────────┤
│ 3  │陶瓷漏斗            │ 只 │ 1  │                    │
├──┼──────────┼──┼──┼──────────┤
│ 4  │磅秤                │ 個 │ 1  │                    │
├──┼──────────┼──┼──┼──────────┤
│ 5  │16公斤油桶          │ 個 │ 1  │                    │
├──┼──────────┼──┼──┼──────────┤
│ 6  │塑膠勺子            │ 個 │ 2  │                    │
├──┼──────────┼──┼──┼──────────┤
│ 7  │濾紙                │ 盒 │ 2  │                    │
├──┼──────────┼──┼──┼──────────┤
│ 8  │塑膠唧筒            │ 只 │ 1  │                    │
├──┼──────────┼──┼──┼──────────┤
│ 9  │化學藥品            │ 罐 │ 6  │                    │
├──┼──────────┼──┼──┼──────────┤
│ 10 │濾網                │ 包 │ 1  │                    │
├──┼──────────┼──┼──┼──────────┤
│ 11 │活性碳素            │ 包 │ 8  │                    │
├──┼──────────┼──┼──┼──────────┤
│ 12 │真空馬達            │ 具 │ 1  │                    │
├──┼──────────┼──┼──┼──────────┤
│ 13 │塑膠量杯            │ 個 │ 3  │                    │
├──┼──────────┼──┼──┼──────────┤
│ 14 │丙酮                │ 桶 │ 2  │                    │
├──┼──────────┼──┼──┼──────────┤
│ 15 │甲劑                │ 桶 │ 1  │                    │
├──┼──────────┼──┼──┼──────────┤
│ 16 │硝酸                │ 桶 │ 1  │                    │
├──┼──────────┼──┼──┼──────────┤
│ 17 │CI（氯仿）空瓶      │ 桶 │ 1  │                    │
├──┼──────────┼──┼──┼──────────┤
│ 18 │藍色塑膠桶（含排氣管│ 桶 │ 1  │                    │
│    │）                  │    │    │                    │
└──┴──────────┴──┴──┴──────────┘
附表五（查獲地點：苗栗縣竹南鎮保安林60號）
┌──┬──────────┬──┬──┬──────────┐
│編號│品        名        │單位│數量│備                註│
├──┼──────────┼──┼──┼──────────┤
│ 1  │甲基安非他命結晶    │ 桶 │ 1  │毛重約8.8公斤，淨重 │
│    │                    │    │    │5,800公克           │
├──┼──────────┼──┼──┼──────────┤
│ 2  │液態甲基安非他命    │ 桶 │ 1  │毛重約6公斤，淨重約 │
│    │                    │    │    │5,000公克           │
├──┼──────────┼──┼──┼──────────┤
│ 3  │冰箱                │ 座 │ 1  │                    │
├──┼──────────┼──┼──┼──────────┤
│ 4  │不鏽鋼鍋            │ 個 │ 2  │                    │
├──┼──────────┼──┼──┼──────────┤
│ 5  │塑膠盤              │ 個 │ 2  │                    │
└──┴──────────┴──┴──┴──────────┘
附表六（查獲地點：臺南縣新營市土庫71之7號及後面果園貨櫃
                  屋）
┌──┬──────────┬──┬──┬──────────┐
│編號│品        名        │單位│數量│備                註│
├──┼──────────┼──┼──┼──────────┤
│ 1  │甲基安非他命結晶    │ 包 │ 1  │毛重約1公斤，淨重約 │
│    │                    │    │    │990 公克            │
├──┼──────────┼──┼──┼──────────┤
│ 2  │液態甲基安非他命    │ 桶 │ 1  │毛重約6.5公斤，淨重 │
│    │                    │    │    │約5500公克          │
├──┼──────────┼──┼──┼──────────┤
│ 3  │液態甲基安非他命    │ 桶 │ 1  │毛重約11公斤，淨重約│
│    │                    │    │    │10,000公克          │
├──┼──────────┼──┼──┼──────────┤
│ 4  │液態甲基安非他命    │ 桶 │ 1  │毛重19公斤，淨重約  │
│    │                    │    │    │17,500公克          │
├──┼──────────┼──┼──┼──────────┤
│ 5  │冰箱                │ 台 │ 1  │                    │
├──┼──────────┼──┼──┼──────────┤
│ 6  │氫氣瓶              │ 支 │ 1  │                    │
├──┼──────────┼──┼──┼──────────┤
│ 7  │脫水機              │ 台 │ 1  │                    │
├──┼──────────┼──┼──┼──────────┤
│ 8  │瓦斯桶              │ 桶 │ 1  │                    │
├──┼──────────┼──┼──┼──────────┤
│ 9  │瓦斯爐              │ 台 │ 1  │                    │
├──┼──────────┼──┼──┼──────────┤
│ 10 │丙酮                │ 桶 │ 3  │                    │
├──┼──────────┼──┼──┼──────────┤
│ 11 │真空馬達            │ 台 │ 1  │                    │
├──┼──────────┼──┼──┼──────────┤
│ 12 │甲劑                │ 桶 │ 1  │                    │
├──┼──────────┼──┼──┼──────────┤
│ 13 │鹽酸                │ 瓶 │ 5  │                    │
├──┼──────────┼──┼──┼──────────┤
│ 14 │蘇打                │ 瓶 │ 2  │                    │
├──┼──────────┼──┼──┼──────────┤
│ 15 │試紙                │ 包 │ 3  │                    │
├──┼──────────┼──┼──┼──────────┤
│ 16 │活性碳              │ 包 │ 1  │                    │
├──┼──────────┼──┼──┼──────────┤
│ 17 │食鹽                │ 包 │ 3  │                    │
├──┼──────────┼──┼──┼──────────┤
│ 18 │濾紙                │ 捆 │ 1  │                    │
├──┼──────────┼──┼──┼──────────┤
│ 19 │白報紙              │ 包 │ 1  │                    │
├──┼──────────┼──┼──┼──────────┤
│ 20 │量杯                │ 個 │ 1  │                    │
├──┼──────────┼──┼──┼──────────┤
│ 21 │漏斗                │ 個 │ 1  │                    │
├──┼──────────┼──┼──┼──────────┤
│ 22 │鋼鍋                │ 個 │ 1  │                    │
├──┼──────────┼──┼──┼──────────┤
│ 23 │塑膠皿              │ 個 │ 10 │                    │
├──┼──────────┼──┼──┼──────────┤
│ 24 │磅秤                │ 台 │ 1  │                    │
├──┼──────────┼──┼──┼──────────┤
│ 25 │電風扇              │ 台 │ 1  │                    │
├──┼──────────┼──┼──┼──────────┤
│ 26 │可樂瓶搖台          │ 具 │ 2  │                    │
├──┼──────────┼──┼──┼──────────┤
│ 27 │真空馬達            │ 台 │ 1  │                    │
├──┼──────────┼──┼──┼──────────┤
│ 28 │防毒面具            │ 包 │ 1  │                    │
├──┼──────────┼──┼──┼──────────┤
│ 29 │鋼鍋                │ 個 │ 1  │                    │
├──┼──────────┼──┼──┼──────────┤
│ 30 │活性碳              │ 包 │ 3  │                    │
├──┼──────────┼──┼──┼──────────┤
│ 31 │食鹽                │ 包 │ 2  │                    │
├──┼──────────┼──┼──┼──────────┤
│ 32 │硫酸鋇              │ 瓶 │ 3  │                    │
├──┼──────────┼──┼──┼──────────┤
│ 33 │化學藥品            │ 瓶 │ 5  │                    │
├──┼──────────┼──┼──┼──────────┤
│ 34 │量杯                │ 個 │ 2  │                    │
├──┼──────────┼──┼──┼──────────┤
│ 35 │漏斗                │ 個 │ 2  │                    │
├──┼──────────┼──┼──┼──────────┤
│ 36 │水桶                │ 個 │ 5  │                    │
├──┼──────────┼──┼──┼──────────┤
│ 37 │夾鏈袋              │ 包 │ 1  │                    │
└──┴──────────┴──┴──┴──────────┘
附表七（查獲地點：丁○○所使用車號8602-DK號自小客車內）
┌──┬──────┬──┬──┬──────────┐
│編號│品        名│單位│數量│備                註│
├──┼──────┼──┼──┼──────────┤
│ 1  │真空馬達    │ 台 │ 1  │                    │
├──┼──────┼──┼──┼──────────┤
│ 2  │活性碳      │ 包 │ 1  │                    │
├──┼──────┼──┼──┼──────────┤
│ 3  │食鹽        │ 罐 │ 1  │                    │
│    │            │    │    │                    │
├──┼──────┼──┼──┼──────────┤
│ 4  │檸檬酸鈉    │ 瓶 │ 1  │                    │
├──┼──────┼──┼──┼──────────┤
│ 5  │濾瓶        │ 瓶 │ 1  │                    │
├──┼──────┼──┼──┼──────────┤
│ 6  │甲基安非他命│ 包 │ 4  │毛重86.5公克，淨重約│
│    │            │    │    │84.5公克            │
├──┼──────┼──┼──┼──────────┤
│ 7  │手機        │ 支 │ 4  │                    │
├──┼──────┼──┼──┼──────────┤
│ 8  │無線電      │ 支 │ 2  │                    │
├──┼──────┼──┼──┼──────────┤
│ 9  │筆記本      │ 本 │ 1  │                    │
└──┴──────┴──┴──┴──────────┘
附表八（查獲地點臺南縣土庫村土庫71之7號張佩珊手提包內）
┌──┬──────┬──┬──┬──────────┐
│編號│品        名│單位│數量│備                註│
├──┼──────┼──┼──┼──────────┤
│ 1  │手機        │ 支 │ 3  │                    │
├──┼──────┼──┼──┼──────────┤
│ 2  │海洛因      │ 包 │ 1  │                    │
├──┼──────┼──┼──┼──────────┤
│ 3  │甲基安非他命│ 包 │ 1  │                    │
├──┼──────┼──┼──┼──────────┤
│ 4  │甲基安非他命│ 個 │ 1  │                    │
│    │吸食器玻璃球│    │    │                    │
└──┴──────┴──┴──┴──────────┘
附表九（查獲地點：高雄縣湖內鄉○○路105巷4弄1號9樓5之2）
┌──┬──────────┬──┬──┬──────────┐
│編號│品                名│單位│數量│備                註│
├──┼──────────┼──┼──┼──────────┤
│ 1  │吸食器              │ 套 │ 1  │                    │
├──┼──────────┼──┼──┼──────────┤
│ 2  │濾紙                │ 袋 │ 1  │                    │
├──┼──────────┼──┼──┼──────────┤
│ 3  │安非他命            │ 瓶 │ 2  │                    │
├──┼──────────┼──┼──┼──────────┤
│ 4  │打火機              │ 支 │ 4  │                    │
├──┼──────────┼──┼──┼──────────┤
│ 5  │甲基安非他命 (分裝) │ 袋 │ 1  │                    │
├──┼──────────┼──┼──┼──────────┤
│ 6  │記事本              │ 本 │ 1  │                    │
├──┼──────────┼──┼──┼──────────┤
│ 7  │支票                │ 張 │ 2  │                    │
│    │AY0000000、AY0000000│    │    │                    │
├──┼──────────┼──┼──┼──────────┤
│ 8  │疑似黑水            │ 瓶 │ 1  │                    │
└──┴──────────┴──┴──┴──────────┘
附表十（查獲地點：高雄縣湖內鄉○○路新瑞都休閒購物中心）
┌──┬──────┬──┬──┬──────────┐
│編號│品        名│單位│數量│備                註│
├──┼──────┼──┼──┼──────────┤
│ 1  │化學藥劑    │ 筒 │ 9  │                    │
├──┼──────┼──┼──┼──────────┤
│ 2  │化學藥劑    │ 瓶 │ 2  │                    │
├──┼──────┼──┼──┼──────────┤
│ 3  │化學藥劑    │鐵筒│ 1  │                    │
└──┴──────┴──┴──┴──────────┘
附表十一（沒收銷燬、沒收及不予沒收部分）：
（Ａ）附表一編號1 所示之甲基安非他命2 盒含樣品2 小包。
        （合計淨重約12,610公克）
      附表一編號2 所示之液態甲基安非他命1 桶。
        （淨重約10,500公克）
（Ｂ）附表一除編號1 、2 、16以外之其餘全部物品。
      附表二所示全部物品。
（Ｃ）附表三編號1 所示之甲基安非他命1 桶。
       （淨重約100 公克）
      附表三編號3 所示之液態甲基安非他命1 桶。
        （淨重約1,600 公克）
      附表五編號1 所示之甲基安非他命1 桶。
        （淨重約5,800 公克）
      附表五編號2 所示之液態甲基安非他命1 桶。
        （淨重約5,000 公克）
（Ｄ）附表三除編號1 、3以外之其餘全部物品。
      附表四所示全部物品。
      附表五除編號1 、2 以外之其餘全部物品。
（Ｅ）附表六編號1 所示之甲基安非他命1 包。
        （淨重約990 公克）
      附表六編號2 所示之液態甲基安非他命1 桶。
        （淨重約5,500 公克）。
      附表六編號3 所示之液態甲基安非他命1 桶。
        （淨重約10,000公克）。
      附表六編號4 所示之液態甲基安非他命1 桶。
        （淨重約17,500公克）。
（Ｆ）附表六除編號1 至4 以外之其餘全部物品。
      附表七除編號6以外之其餘全部物品。
      附表十所示全部物品。
（Ｇ）附表一編號16所示之吸食器2組。
      附表7 編號6 所示供施用之甲基安非他命4 包。
      附表八所示全部物品。
      附表九所示全部物品。
                                                   FQ


司法院資訊處製作；財團法人民間司法改革基金會備份。
